---
title: "Case Study Gruppe 21"
author: Fabian Christian Brak, Malik Dogan, Valentin Benjamin Jimenez Anders, Julius
  Kiso, Theo Grothey
date: "2024-03-17"
output: 
  html_document:
    toc: true
    toc_float: true
    number_sections: true
---

#Vorbereitung
Notwendiger Code um später die RMarkdowndatei in HTML knitten zu können. 
```{r setup, include=FALSE, echo=FALSE}
knitr::opts_chunk$set(echo = TRUE)
```

#Laden von nötigen Paketen 

Zunächst werden die nötigen Packages installiert und geladen, falls nicht bereits vorhanden:

```{r, echo=FALSE}
suppressWarnings({

if(!require(tidyverse)){
  install.packages("tidyverse")
}
library(tidyverse)
})
```

#Vorbereitung
Hier werden einige Vorbereitungen getroffen, um das einlesen zu vereinfachen. In *our_csv* ist schon festgelegt, welche CSV-Dateien für uns relevant sind, damit die Schleife direkt nach diesen suchen kann. Das gleiche für *our_txt*.
Eine Liste, in der die Dateien abgespeichert werden, wird ebenso initialisiert. 

```{r}
folder_path <- "./Data"

#Vektor, wo die für uns relevanten Einzelteile aufgelistet sind 
our_txt <- c("Einzelteil_T31.txt","Einzelteil_T36.txt","Einzelteil_T39.txt")
our_special_txt <- c("Einzelteil_T34.txt","Einzelteil_T35.txt")

our_csv <- c("Einzelteil_T30.csv","Einzelteil_T32.csv","Einzelteil_T33.csv","Einzelteil_T37.csv","Einzelteil_T38.csv","Einzelteil_T40.csv")

col_names_v1 <- c("","X1", "ID_T39.x", "Produktionsdatum.x", "Herstellernummer.x", "Werksnummer.x", 
               "Fehlerhaft.x", "Fehlerhaft_Datum.x", "Fehlerhaft_Fahrleistung.x", 
               "ID_T39.y", "Produktionsdatum.y", "Herstellernummer.y", "Werksnummer.y", 
               "Fehlerhaft.y", "Fehlerhaft_Datum.y", "Fehlerhaft_Fahrleistung.y")

col_names_v2 <- c( "","X1","ID_T36",  "Herstellernummer",  "Werksnummer",  "Fehlerhaft",  "Fehlerhaft_Datum" , "Fehlerhaft_Fahrleistung",  "Produktionsdatum_Origin_01011970",  "origin")

col_names_v3 <- c( "","X1","ID_T31",  "Herstellernummer",  "Werksnummer",  "Fehlerhaft",  "Fehlerhaft_Datum" , "Fehlerhaft_Fahrleistung",  "Produktionsdatum_Origin_01011970",  "origin")


#Dateien mit Semikolon als Seperator
semiko_sep <- c("Einzelteil_T32.csv","Einzelteil_T40.csv")


#Erzeugung leere Liste für die Einzelteile
list_of_parts <- list()


```

## Funktionen zum einlesen von T34 und T35
Diese beiden Dateien stellten eine besondere Herausforderung dar, da diese keinen eindeutigen Zeilenumbruch hatten. Hier musste also ein Muster identifiziert werden, vor welches jeweils ein Zeilenumbruch eingefügt werden sollte.

### T34 Funktion
Ersetzen der spezifischen Sequenz durch einen Zeilenumbruch (\n)
Die Sequenz "\\\"\\d+\"\\\\\\d+\\\\" steht für eine ganze Zahl und wird durch einen Zeilenumbruch ersetzt, wobei wir die Sequenz selbst entfernen. Fügen \n vor der Sequenz ein, um den neuen Datensatz in einer neuen Zeile zu beginnen.

```{r}
reading_T34 <- function(data){
  
  gesamter_text <- paste(data, collapse = " ")

gesamter_text <- gsub("(?<!^)(\"\\d+-\\d+-\\d+-\\d+\" \\| \\| )", "\n\\1", gesamter_text, perl = TRUE)

# Aufteilen des Textes in Zeilen basierend auf den eingefügten Zeilenumbrüchen
gesplitteter_text <- unlist(strsplit(gesamter_text, "\n"))

#Entfernen Spalte "X1"
gesplitteter_text <- lapply(gesplitteter_text, function(x) {
   sub("^\\\"X1\" \\| \\| ", "", x)
})

# Ersetze | | und \ durch Komma in jedem Datensatz
gesplitteter_text <- lapply(gesplitteter_text, function(x) {
  x <- gsub("\\| \\|", ",", x) # Ersetze | | durch Komma
  gsub("\\\\", ",", x)         # Ersetze \ durch Komma
})

 txt_to_csv <- paste(gesplitteter_text, collapse = "\n")
 T34 <- read_csv(txt_to_csv, col_names = TRUE)
 
 return(T34)
}
```

###T35 Funktion
Ersetzen der spezifischen Sequenz durch einen Zeilenumbruch (\n)
Die Sequenz "\\\"\\d+\"\\\\\\d+\\\\" steht für eine ganze Zahl und wird durch einen Zeilenumbruch ersetzt, wobei wir die Sequenz selbst entfernen. Fügen \n vor der Sequenz ein, um den neuen Datensatz in einer neuen Zeile zu beginnen.
```{r}
reading_T35 <- function(data){
  
  gesamter_text <- paste(data, collapse = " ")

gesamter_text <- gsub("(?<!^)(\\\"\\d+-\\d+-\\d+-\\d+\"\\\\)", "\n\\1", gesamter_text, perl = TRUE)



# Aufteilen des Textes in Zeilen basierend auf den eingefügten Zeilenumbrüchen
gesplitteter_text <- unlist(strsplit(gesamter_text, "\n"))

#Entfernen Spalte "X1"
 gesplitteter_text <- lapply(gesplitteter_text, function(x) {
   sub("^\\\"X1\"\\\\", "", x)
 })


# Ersetze | | und \ durch Komma in jedem Datensatz
gesplitteter_text <- lapply(gesplitteter_text, function(x) {
  x <- gsub("\\| \\|", ",", x) # Ersetze | | durch Komma
  gsub("\\\\", ",", x)         # Ersetze \ durch Komma
})

 txt_to_csv <- paste(gesplitteter_text, collapse = "\n")
 
 T35 <- read_csv(txt_to_csv, col_names = TRUE)
 
 return(T35)
}
```

#Einlesen der untersuchten Dateien

CSV- und TXT-Dateien werden gesondert eingelesen, da sich letztere als komplizierter erwiesen haben. 

##Einlesen der Einzelteil CSV-Dateien und speichern in der Liste "list_of_parts"
Der folgende Code durchläuft alle Dateien in unserem Datenordner. Wenn eine Datei geprüft wird, die nicht Teil unserer Suchgruppe ist, wird eine entsprechende Meldung erzeugt. Es unterscheidet auch zwischen Separator ";" und ",". 

```{r}

#Erstellung Vektor mit Dokumentennamen 
file_list_csv <- list.files(folder_path,pattern="*.csv")

for(file in file_list_csv){
  
  full_path <- paste0(folder_path, "/", file)
  
  if(file %in% our_csv){
    
  
    if(file.exists(full_path)){
      if(file %in% semiko_sep){
        
        #read_csv2 zum einlesen mit Semikolon-Trennzeichen 
        list_of_parts[[file]] <- read_csv2(full_path)
        
      }else{
        
        #read_csv zum einlesen mit Komma-Trennzeichen 
        list_of_parts[[file]] <- read_csv(full_path) 
        }
    }
    }else{ 
    
      print(paste(file,"gehört nicht zu den untersuchten .csv Daten"))
      next
    }
  }
  
```

##Einlesen der Einzelteil TXT-Dateien

Die .txt Dateien auf Einzelteilebene hatten mehrere Fehler die ür das einlesen korrigiert werden mussten. Bei Einzeilteil_T31.txt musste man zuerst die Separatoren zu einem lesbaren Format wechseln. Dafür wurde die Funktion str_replace_all() genutzt. T31 hatte auch spezielle Charaktere () die speziell behandelt wurden mit einem erneuten str_replace_all().

```{r warning=FALSE}

#Erstellung Vektor mit Dokumentennamen 
file_list_txt <- list.files(folder_path,pattern="*.txt")

for(file in file_list_txt){
  
   full_path <- paste0(folder_path, "/", file)
   
    if(file == "Einzelteil_T31.txt"){
      data <- readLines(full_path)
      
      #Ersetze Seperatoren und füge Zeilenumbruch ein 
      data <- str_replace_all(data, pattern = "  ", replacement = ";")
      data <- str_replace_all(data, pattern = "", replacement = "\n")
      
      #Füge Datei der Liste hinzu 
      list_of_parts[[file]] <- read.table(text = data, sep = ";", header = FALSE, skip = 1, stringsAsFactors = FALSE, col.names = col_names_v3)
      
    }
    else if(file == "Einzelteil_T36.txt"){
      data <- readLines(full_path)
      data <- str_replace_all(data, pattern = "  ", replacement = ";")
      data <- str_replace_all(data, pattern = " ", replacement = "\n")
      
      list_of_parts[[file]] <- read.table(text = data, sep = ";", header = FALSE, skip = 1, stringsAsFactors = FALSE,col.names = col_names_v2)
    }
    else if(file == "Einzelteil_T34.txt"){
      data <- readLines(full_path)
      
      list_of_parts[[file]] <- reading_T34(data)
      
    }
    else if(file == "Einzelteil_T35.txt"){
      data <- readLines(full_path)

      list_of_parts[[file]] <- reading_T35(data)
      
    }
    else if(file == "Einzelteil_T39.txt"){
      data <- readLines(full_path)
      data <- str_replace_all(data, pattern = fixed("\\"), replacement = ";")
      data <- str_replace_all(data, pattern = " ", replacement = "\n")
      #T39 setzt statt \n erstmal \a aus unerklärlichen Gründen, weshalb \a nochmal ersetzt werden muss 
      data <- str_replace_all(data, pattern = "\a", replacement = "\n")
      
      list_of_parts[[file]] <- read.table(text = data, sep = ";", header = FALSE, skip = 1, stringsAsFactors = FALSE, col.names = col_names_v1)
    
   }else{ 
    
      print(paste(file,"gehört nicht zu den untersuchten .txt Daten"))
      next
    }
  
}

#Sortieren der Liste nach Namen 
list_of_parts <- list_of_parts[order(names(list_of_parts))]

```

## Einlesen der Komponentendateien

Es wird dasselbe Verfahren wie im vorangegangenen Codeblock angewandt, diesmal jedoch auf der Ebene der Komponenten. 

```{r}

komponenten_li <- c("Komponente_K4.csv", "Komponente_K5.csv", "Komponente_K6.csv", "Komponente_K7.txt")

bestandteilek_li <- c("Bestandteile_Komponente_K4.csv", "Bestandteile_Komponente_K5.csv", "Bestandteile_Komponente_K6.csv", "Bestandteile_Komponente_K7.csv")

col_names <- c("","X1","ID_Karosserie",  "Herstellernummer",  "Werksnummer",  "Fehlerhaft",  "Fehlerhaft_Datum" , "Fehlerhaft_Fahrleistung",  "Produktionsdatum_Origin_01011970",  "origin")

#Erzeugung leere Liste für die Komponenten
list_of_components <- list()
list_of_bestandcomponents <- list()

folder_path <- "./Data"

file_list <- list.files(folder_path)

for(file in file_list){
  
  full_path <- paste0(folder_path, "/", file)
  
  if(file %in% komponenten_li){
    
  
    if(file.exists(full_path)){
      if(file == "Komponente_K7.txt"){
        
        data <- readLines(full_path)
        
        list_of_components[[file]] <- read.table(text = data, sep = "\t", header = FALSE, skip = 1, stringsAsFactors = FALSE, col.names = col_names)
        
      }else if(file=="Komponente_K4.csv" | file=="Komponente_K6.csv"){
        
        #read_csv zum einlesen mit Komma-Trennzeichen 
        list_of_components[[file]] <- read_csv2(full_path) 
      }
      else {
        
        #read_csv zum einlesen mit Komma-Trennzeichen 
        list_of_components[[file]] <- read_csv(full_path) 
      }
    }
  }
  else if(file %in% bestandteilek_li){
    if(file.exists(full_path)){
        list_of_bestandcomponents[[file]] <- read_csv2(full_path) 
      }

 }
}

  
```

## Einlesen der Fahrzeugdateien

```{r}
car_li <- c("Fahrzeuge_OEM1_Typ11.csv", "Fahrzeuge_OEM1_Typ12.csv", "Fahrzeuge_OEM2_Typ21.csv", "Fahrzeuge_OEM2_Typ22.csv")
car_be_li <- c("Bestandteile_Fahrzeuge_OEM1_Typ11.csv", "Bestandteile_Fahrzeuge_OEM1_Typ12.csv", "Bestandteile_Fahrzeuge_OEM2_Typ21.csv", "Bestandteile_Fahrzeuge_OEM2_Typ22.csv")

#Erzeugung leere Liste für die Komponenten
list_of_cars <- list()
list_of_cars_be <- list()

folder_path <- "./Data"

file_list <- list.files(folder_path)

for(file in file_list){
  
  full_path <- paste0(folder_path, "/", file)
  
  if(file %in% car_li){
    
  
    if(file.exists(full_path)){
      if(file=="Fahrzeuge_OEM1_Typ11.csv" | file=="Fahrzeuge_OEM2_Typ21.csv"){
        list_of_cars[[file]] <- read_csv(full_path)
      }
      else if(file=="Fahrzeuge_OEM1_Typ12.csv" | file=="Fahrzeuge_OEM2_Typ22.csv"){
        list_of_cars[[file]] <- read_csv2(full_path)
      }
         
    }
  }
  else if(file %in% car_be_li){
    if(file.exists(full_path)){
      list_of_cars_be[[file]] <- read_csv2(full_path) 
    }
  }
}

  
```

## Einlesen der Geodaten

```{r}

geo_li <- c("Geodaten_Gemeinden_v1.2_2017-08-22_TrR.csv", "Zulassungen_alle_Fahrzeuge.csv")

#Erzeugung leere Liste für die Geodaten
list_of_geo <- list()

folder_path <- "./Data"

file_list <- list.files(folder_path)

for(file in file_list){
  
  full_path <- paste0(folder_path, "/", file)
  
  if(file %in% geo_li){
    if(file.exists(full_path)){
      data <- readLines(full_path)
      
      #Ersetze L„ngengrad mit Laengengrad
      data <- str_replace_all(data, pattern = "L„ngengrad", replacement = "Laengengrad")
      data <- str_replace_all(data, pattern = "L.ngengrad", replacement = "Laengengrad")
      
      #Füge Datei der Liste hinzu 
      list_of_geo[[file]] <- read.table(text = data, sep = ";", header= TRUE)
      }
    }
}

```

## Einlesen der OEM-Werke
Für das Einlesen der OEM-Werke wurden ausschließlich die Tier1 Werke betrachtet, da nur diese für unsere Analyse von Relevanz sind. 

```{r}

OEM_li <- c("OEM_Werke_2017-07-04_TrR.csv")

list_of_OEM <- list()

folder_path <- "./Data"

file_list <- list.files(folder_path)

for(file in file_list){
  
  full_path <- paste0(folder_path, "/", file)
  
  if(file %in% OEM_li){
    if(file.exists(full_path)){
      data <- readLines(full_path)
      
      #Ersetze L„ngengrad mit Laengengrad
      data <- str_replace_all(data, pattern = "L„ngengrad", replacement = "Laengengrad")
      data <- str_replace_all(data, pattern = "L.ngengrad", replacement = "Laengengrad")
      
      #Füge Datei der Liste hinzu 
      list_of_OEM[[file]] <- read.table(text = data, sep = ";", header= TRUE)
      }
    }
}

```

# Aufbereitung und einlesung der Dateien 

Das einlesen erforderte Aktionen, die dazu führten, dass die Daten zusätzlich zu ihrem standardmäßigen Durcheinander. In dieser Sektion sollen alle Fehler korrigiert werden und die Daten standardisiert werden. 

## Funktionen für die Säuberung 

Die Hauptfunktion cleaner_einzeltiel dient zur Säuberung und vereinheitlichung der einzelnen Einzelteil-Datensätze. Die Funktion unterscheidet zu welcher Subfunktion die Einzelteile zugeteilt werden müssen zur Säuberung. 

```{r}

cleaner_einzelteile <- function(Einzelteil){
  
  #Speichern des Inhalts 
  data <- list_of_parts[[Einzelteil]]
  
  if(Einzelteil %in% clean_T34_T35){
    
    clean_data <- cleaning_T34_T35(Einzelteil, data)
     
     clean_data <- adjust_classes(clean_data)
    
    return(clean_data)
  }
  
  else{

    #Löschen der ersten beiden Spalten
    data <- data[,-c(1,2)]
    
    #Reparieren der Spaltennamen 
    clean_data <- cleaning_other(data)
    
    if(Einzelteil %in% Gruppe1){
    
     #Entfernt Spalten so, dass am Ende nur noch Fehlerhafte Teile übrig bleiben    
      clean_data <- clean_data[!is.na(clean_data$Fehlerhaft_Datum),]
      clean_data <- clean_data[!is.na(clean_data[1]),]
     
     clean_data <- clean_data %>%
       rename(Produktionsdatum = Produktionsdatum_Origin_01011970,) %>%
        select(names(clean_data[1]), Produktionsdatum, everything())
     
     clean_data$Produktionsdatum <- as.Date(clean_data$Produktionsdatum, origin="1970-01-01")
     clean_data$origin <- NULL 
     
     clean_data <- adjust_classes(clean_data)
      
      return(clean_data)
      
    }else if(Einzelteil %in% Gruppe2){
      
      #Entfernt Spalten so, dass am Ende nur noch Fehlerhafte Teile übrig bleiben
      clean_data <- clean_data[!is.na(clean_data$Fehlerhaft_Datum),]
      clean_data <- clean_data[!is.na(clean_data[1]),]
      clean_data <- adjust_classes(clean_data)
      
      return(clean_data)
      
    }
  }
}

```

### Säuberungsfunktion für generische Einzelteile

Folgende Funktion, cleaning_other(), dient zur Säuberung aller Einzelteile bis auf T34 und T35, welche eine separate Funktion haben. Diese Funktion ist eingebaut in der Hauptfunktion cleaner_einzelteile().

```{r}

cleaning_other <- function(data){
  
  if (ncol(data) == 7) {
    
      column_vector <- colnames(data)
      column_vector <- na.omit(column_vector)
      
      return(data)
    }
    else if (ncol(data) == 8) {
      
      column_vector <- colnames(data)
      column_vector <- na.omit(column_vector)
      
      return(data)
    }
    else if (ncol(data) == 14) {
      
      original_columns <- colnames(data)[1:7]
      # Löschen des ".x" suffixes in den Spaltennamen
      original_columns <- sub("\\.x$", "", original_columns)
      concatenated_data <- data.frame(matrix(nrow = 2 * nrow(data), ncol = length(original_columns)))
      colnames(concatenated_data) <- original_columns
      
      for (col in original_columns) {
        concatenated_data[[col]] <- c(data[[paste0(col, ".x")]], data[[paste0(col, ".y")]])
      }
      
      return(concatenated_data)
      
    }
    else if (ncol(data) == 21){
      original_columns <- colnames(data)[!grepl("\\.x$|\\.y$", colnames(data))]
      concatenated_data <- data.frame(matrix(nrow = 3 * nrow(data), ncol = length(original_columns)))
      colnames(concatenated_data) <- original_columns
      for (col in original_columns) {
        concatenated_data[[col]] <- c(data[[col]], data[[paste0(col, ".x")]], data[[paste0(col, ".y")]])
      }
      
      return(concatenated_data)
      
    }
}

```

###Säuberungsfunktion von T34 und T35

Spaltennamen umbennen, hier wird Spalte 9, die 1 heißt umbenannt zu "Unsinn", da man diese sonst nicht einfach löschen könnte. Verschieben der Spalte "Produktionsdatum" auf zweite Position.

```{r}
cleaning_T34_T35 <- function(Einzelteil,data){
  
  if(Einzelteil == "Einzelteil_T34.txt"){
    
  T34 <- data 
    
  T34_clean <- T34 %>% 
     rename(Produktionsdatum = Produktionsdatum_Origin_01011970,
            Unsinn = 9) %>%
      select(ID_T34, Produktionsdatum, everything())

  #Spalte in Datumformat bringen - besprechen, ob origin-Spalte genutzt werden muss
  T34_clean$Produktionsdatum <- as.Date(T34_clean$Produktionsdatum, origin = "1970-01-01")
  
  #Restliche Spalten löschen
  T34_clean$...10 <- NULL
  T34_clean$Unsinn <- NULL 
  T34_clean$`origin"1`<- NULL 
  
  #Entfernt alle Zeilen, die nicht Fehlerhafte Bauteile enthalten 
  T34_clean <- T34_clean[!is.na(T34_clean$Fehlerhaft_Datum),]
  T34_clean <- T34_clean[!is.na(T34_clean$ID_T34),]
    
  return(T34_clean)
    
  }else if(Einzelteil == "Einzelteil_T35.txt"){
    
    T35_clean <- data

    #entfernt in der Spalte den "Zahl" character an einigen Dezimalzahlen 
    T35_clean$Fehlerhaft_Fahrleistung.x <- str_replace_all(T35_clean$Fehlerhaft_Fahrleistung.x, '\"[0-9]+\"', '')
   
    #Umbennenung der Spalten 
    T35_clean <- T35_clean %>% 
       rename(ID_T35 = ID_T35.x,
              Produktionsdatum = Produktionsdatum.x,
              Herstellernummer = Herstellernummer.x,
              Werksnummer = Werksnummer.x,
              Fehlerhaft = Fehlerhaft.x,
              Fehlerhaft_Datum = Fehlerhaft_Datum.x,
              Fehlerhaft_Fahrleistung = Fehlerhaft_Fahrleistung.x)
     
    
    T35_clean <- T35_clean %>%
      select(names(T35_clean)[1:7])
    
    T35_clean <- T35_clean[!is.na(T35_clean$ID_T35),]
    T35_clean <- T35_clean[!is.na(T35_clean$Fehlerhaft_Datum),]
    
    return(T35_clean)
    
  }else{
    
    print("Datei gehört nicht zu T34 oder T35 und muss somit anders gesäubert werden!")  
    
    }
}
  
```

### Säuberungsfunktion der Komponentenebene

Die Säuberung der Komponentenebene erwies sich als einfacher. Es wurde entschieden eine Funktion, cleaner(), nur für Komponenten zu schreiben. 

```{r}
cleaning_Komponenten <- function(Komponente){
  
  
  data <- list_of_components[[Komponente]]
  clean_component <- cleaner(data)
  if(Komponente %in% Gruppe1_Komponente){
    
    clean_component <- adjust_classes(clean_component)
    
    
    clean_component <- clean_component[!is.na(clean_component$ID_Karosserie), ]
    
    return(clean_component)
    
  }else if(Komponente %in% Gruppe2_Komponente){
    
    clean_component <- clean_component %>% 
      rename(Produktionsdatum = Produktionsdatum_Origin_01011970,) %>%
        select(names(clean_component[1]), Produktionsdatum, everything())
    
    clean_component$Produktionsdatum <-  as.Date(clean_component$Produktionsdatum, origin = "1970-01-01")
    
    clean_component$origin <- NULL 
    
    
    clean_component <- clean_component[!is.na(clean_component$ID_Karosserie), ]
    
    clean_component <- adjust_classes(clean_component)
    
    return(clean_component)
  }
  
  
}

cleaner <- function(data) {
    data$X <- NULL
    data$X.1 <- NULL
    data$X.2 <- NULL
    data$X.3 <- NULL
    data$X.4 <- NULL
    data$X.5 <- NULL
    data$X.6 <- NULL
    data$X.7 <- NULL
    data$X.8 <- NULL
    data$X.9 <- NULL
    data$X.10 <- NULL
    data$X.11 <- NULL
    data$X.12 <- NULL
    data$...1 <- NULL
    
    if (ncol(data) == 8) {
      column_vector <- colnames(data)
      column_vector <- na.omit(column_vector)
      return(data)
    }
    else if (ncol(data) == 14) {
      original_columns <- colnames(data)[1:7]
      # Remove the ".x" suffix from each column name
      original_columns <- sub("\\.x$", "", original_columns)
      concatenated_data <- data.frame(matrix(nrow = 2 * nrow(data), ncol = length(original_columns)))
      colnames(concatenated_data) <- original_columns
      for (col in original_columns) {
        concatenated_data[[col]] <- c(data[[paste0(col, ".x")]], data[[paste0(col, ".y")]])
      }
      return(concatenated_data)
    }
    else {
      return(data)
    }
}

```

### Säuberungsfunktion der Fahrzeugebene

```{r}
cleaning_cars <- function(Fahrzeug){
  
  data <- list_of_cars[[Fahrzeug]]
  clean_car <- cleaner(data)
  
  if(Fahrzeug %in% Gruppe1_Autos){

    clean_car <- adjust_classes(clean_car)  

    return(clean_car)

  }else if(Fahrzeug %in% Gruppe2_Autos){

    clean_car <- clean_car %>%
      rename(Produktionsdatum = Produktionsdatum_Origin_01011970,) %>%
        select(names(clean_car[1]), Produktionsdatum, everything())

    clean_car$Produktionsdatum <-  as.Date(clean_car$Produktionsdatum, origin = "1970-01-01")

    clean_car$origin <- NULL

    clean_car <- adjust_classes(clean_car)

    return(clean_car)
  }
}

```

### Funktion zum anpassen der Klassen der Spalten 
Diese Funktion passt die Klassen der Spalten im Dataframe an. Sie konvertiert bestimmte Spalten in das Datumsformat, bestimmte Spalten in das Zeichenformat und bestimmte Spalten in das numerische Format. Dies ist notwendig um später die verschiedenen Dataframes zu joinen.

```{r}

adjust_classes <- function(df) {
  # Anpassung der Klassen 
  df <- df %>%
    mutate(across(c(Produktionsdatum, Fehlerhaft_Datum), as.Date),
           across(names(df[1]), as.character),
           across(c(Herstellernummer, Werksnummer, Fehlerhaft,Fehlerhaft_Fahrleistung), as.numeric))
  return(df)
}

```


## Ausführung der Einzelteil Säuberung 

```{r}

list_of_parts_clean <- list()
n <- 30 

#Gruppierung nach benötigter Säuberung 
clean_T34_T35 <- c("Einzelteil_T34.txt", "Einzelteil_T35.txt")

#Gruppe1 sind die Dateien mit 10 == Spalten 
Gruppe1 <- c("Einzelteil_T31.txt","Einzelteil_T33.csv","Einzelteil_T36.txt","Einzelteil_T37.csv","Einzelteil_T40.csv")

#Gruppe1 sind die Dateien mit 16 <= Spalten
Gruppe2 <- c("Einzelteil_T30.csv","Einzelteil_T32.csv","Einzelteil_T38.csv","Einzelteil_T39.txt")

cols <- c("Produktionsdatum","Herstellernummer", "Werksnummer","Fehlerhaft","Fehlerhaft_Datum","Fehlerhaft_Fahrleistung")

  list_of_parts_clean <- setNames(
    lapply(names(list_of_parts), function(Einzelteil) {
        cleaner_einzelteile(Einzelteil)
    }),
    names(list_of_parts)
  )
  
  list_of_parts_clean <- lapply(list_of_parts_clean, function(df) {
  filter(df, Herstellernummer == 217)
})
  
  list_of_parts_clean <- Filter(function(x) nrow(x) > 0, list_of_parts_clean)

for (Einzelteil in names(list_of_parts_clean)) { 
  
  list_of_parts_clean[[Einzelteil]] <- list_of_parts_clean[[Einzelteil]] %>% 
    rename_with(
        ~ paste0(., "_T", n), 
        .cols = all_of(cols))

  n <- n+1
}

```

## Ausführung der Komponenten Säuberung 

Es wird das gleiche Verfahren wie bei den Einzelteilen angewandt, diesmal jedoch auf der Ebene der Komponenten. Für die Komponentenebene gibt es zusätzliche Dateien mit der Bezeichnung "Bestandteile". Diese Dateien werden später verwendet, um die verschiedenen Ebenen miteinander zu verbinden.

```{r}
Gruppe1_Komponente <- c("Komponente_K4.csv","Komponente_K5.csv")
Gruppe2_Komponente <- c("Komponente_K6.csv","Komponente_K7.txt")

list_of_components_clean <- list()
for(Komponente in names(list_of_components)){
  
  list_of_components_clean[[Komponente]] <- cleaning_Komponenten(Komponente)
  
}

#Säuberung der Bestandteile
cleandata <- cleaner(list_of_bestandcomponents$Bestandteile_Komponente_K4.csv)
K4_Best <- cleandata[!is.na(cleandata$ID_K4), ]
K4_Best <- K4_Best %>%
  rename(ID_Komponente = ID_K4)
  
cleandata <- cleaner(list_of_bestandcomponents$Bestandteile_Komponente_K5.csv)
K5_Best <- cleandata[!is.na(cleandata$ID_K5), ]
K5_Best <- K5_Best %>%
  rename(ID_Komponente = ID_K5)

cleandata <- cleaner(list_of_bestandcomponents$Bestandteile_Komponente_K6.csv)
K6_Best <- cleandata[!is.na(cleandata$ID_K6), ]
K6_Best <- K6_Best %>%
  rename(ID_Komponente = ID_K6)

cleandata <- cleaner(list_of_bestandcomponents$Bestandteile_Komponente_K7.csv)
K7_Best <- cleandata[!is.na(cleandata$ID_K7), ]
K7_Best <- K7_Best %>%
  rename(ID_Komponente = ID_K7)

```

## Ausführung der Fahrzeug Säuberung 

```{r}
list_of_cars_clean <- list()

Fahrzeuge_full <- tibble(
  ID_Fahrzeug = character(),
  Produktionsdatum = as.Date(NA),
  Herstellernummer = numeric(),
  Werksnummer = numeric(),
  Fehlerhaft = numeric(),
  Fehlerhaft_Datum = as.Date(NA),
  Fehlerhaft_Fahrleistung = numeric()
)

Gruppe1_Autos <- c("Fahrzeuge_OEM1_Typ11.csv","Fahrzeuge_OEM1_Typ12.csv")
Gruppe2_Autos <- c("Fahrzeuge_OEM2_Typ21.csv","Fahrzeuge_OEM2_Typ22.csv")

for(Fahrzeug in names(list_of_cars)){
  
  list_of_cars_clean[[Fahrzeug]] <- cleaning_cars(Fahrzeug)
  
  Fahrzeuge_full <- full_join(Fahrzeuge_full,list_of_cars_clean[[Fahrzeug]])
}

#Säuberung Bestandteile Fahrzeuge

cleandata <- cleaner(list_of_cars_be$Bestandteile_Fahrzeuge_OEM1_Typ11.csv)
cleandata <- cleandata[,c(1,5)]
B_OEM1_11 <- cleandata[!is.na(cleandata$ID_Fahrzeug), ]

cleandata <-cleaner(list_of_cars_be$Bestandteile_Fahrzeuge_OEM1_Typ12.csv)
cleandata <- cleandata[,c(1,5)]
B_OEM1_12 <- cleandata[!is.na(cleandata$ID_Fahrzeug), ]

cleandata <- cleaner(list_of_cars_be$Bestandteile_Fahrzeuge_OEM2_Typ21.csv)
cleandata <- cleandata[,c(1,5)]
B_OEM2_21 <- cleandata[!is.na(cleandata$ID_Fahrzeug), ]

cleandata <- cleaner(list_of_cars_be$Bestandteile_Fahrzeuge_OEM2_Typ22.csv)
cleandata <- cleandata[,c(1,5)]
B_OEM2_22 <- cleandata[!is.na(cleandata$ID_Fahrzeug), ]

```

## Ausführung der OEM Werk Säuberung

```{r}
cleandata <- cleaner(list_of_OEM$"OEM_Werke_2017-07-04_TrR.csv")

OEMs <- cleandata[!is.na(cleandata$ORT), ]
OEMs$Werk <- sub("^O", "", OEMs$Werk)

OEMs <- OEMs %>%
  rename(Postleitzahl = PLZ ) %>%
  rename(OEM_Breitengrad = Breitengrad) %>%
  rename(OEM_Laengengrad = Laengengrad) %>%
  rename(OEM_Ort = ORT) %>%
  mutate(Werk = as.numeric(Werk)) %>%
  rename(Fahrzeug_Werksnummer = Werk) %>%
  rename(OEM_Postleitzahl = Postleitzahl)

```

## Ausführung der Geodaten Säuberung

```{r}
cleandata <- cleaner(list_of_geo$"Geodaten_Gemeinden_v1.2_2017-08-22_TrR.csv")
Gemeinden <- cleandata[!is.na(cleandata$Postleitzahl), ]

cleandata <- cleaner(list_of_geo$"Zulassungen_alle_Fahrzeuge.csv")
Zulassungen <- cleandata[!is.na(cleandata$IDNummer), ]
  
Zulassungen <- Zulassungen %>%
  rename(ID_Fahrzeug = IDNummer) %>%
  rename(Gemeinde = Gemeinden)
```

#Joining der Dataframes 

## Komponenten 

```{r}  

Komponenten_full <- tibble(
  ID_Karosserie = character(),
  Produktionsdatum = as.Date(NA),
  Herstellernummer = numeric(),
  Werksnummer = numeric(),
  Fehlerhaft = numeric(),
  Fehlerhaft_Datum = as.Date(NA),
  Fehlerhaft_Fahrleistung = numeric()
)

for(Komponente in names(list_of_components_clean)){
  
  Komponenten_full <- full_join(Komponenten_full,list_of_components_clean[[Komponente]])
  
}

#Umbennenung der Spalten 
Komponenten_full <- Komponenten_full %>%
  rename(ID_Komponente = ID_Karosserie,
         Komponente_Produktionsdatum = Produktionsdatum,
         Komponente_Fehlerhaft_Datum = Fehlerhaft_Datum,
         Komponente_Werksnummer = Werksnummer,
         Komponente_Fehlerhaft = Fehlerhaft,
         Komponente_Herstellernummer = Herstellernummer,
         Komponente_Fehlerhaft_Fahrleistung = Fehlerhaft_Fahrleistung)
 
#Joining der Bestandteile zu einem großen tibble
Komponenten_full_be <- full_join(K4_Best,K5_Best)
Komponenten_full_be <- full_join(Komponenten_full_be,K6_Best)
Komponenten_full_be <- full_join(Komponenten_full_be,K7_Best)

```

## Fahrzeuge

```{r}  

Fahrzeuge_full_be <- tibble(
  ID_Karosserie = character(),
  ID_Fahrzeug = character()
)

Fahrzeuge_full_be <- full_join(Fahrzeuge_full_be,B_OEM1_11)
Fahrzeuge_full_be <- full_join(Fahrzeuge_full_be,B_OEM1_12)
Fahrzeuge_full_be <- full_join(Fahrzeuge_full_be,B_OEM2_21)
Fahrzeuge_full_be <- full_join(Fahrzeuge_full_be,B_OEM2_22)
```

## Geodaten und Zulassungen

```{r}  
Zulassungen_Gemeinde <- left_join(Zulassungen, Gemeinden, by="Gemeinde")
```

##Joining der Komponenten- und Fahrzeugdaten mit den Bestandteilen 

```{r}

#Fahrzeuge joinen mit Bestandteilen 
Fahrzeuge <- left_join(Fahrzeuge_full_be, Fahrzeuge_full, by="ID_Fahrzeug")

Fahrzeuge <- Fahrzeuge %>%
  select(ID_Fahrzeug,names(Fahrzeuge[3:8]),ID_Karosserie) %>%
  rename(ID_Komponente = ID_Karosserie,
         Fahrzeug_Produktionsdatum = Produktionsdatum,
         Fahrzeug_Fehlerhaft_Datum = Fehlerhaft_Datum,
         Fahrzeug_Werksnummer = Werksnummer,
         Fahrzeug_Fehlerhaft = Fehlerhaft,
         Fahrzeug_Herstellernummer = Herstellernummer,
         Fahrzeug_Fehlerhaft_Fahrleistung = Fehlerhaft_Fahrleistung)

#Komponenten joinen mit Bestandteilen
Komponenten <- left_join(Komponenten_full,Komponenten_full_be,by="ID_Komponente")

```

##OEMs, Einzelteile, Komponenten und Fahrzeuge joinen 

```{r}

 Große_Datenbank <- left_join(Fahrzeuge, OEMs, by="Fahrzeug_Werksnummer")
 Große_Datenbank <- left_join(Große_Datenbank, Komponenten, by="ID_Komponente")

for(Einzelteil in names(list_of_parts_clean)){
  
  Große_Datenbank <- left_join(Große_Datenbank,list_of_parts_clean[[Einzelteil]], by=names(list_of_parts_clean[[Einzelteil]])[1])
}

```

##Filterung und letzte Vorbereitungen der finalen Datenbank nach relevanten Daten 

```{r}

Große_Datenbank2 <- Große_Datenbank[!(is.na(Große_Datenbank$Fahrzeug_Fehlerhaft_Datum) & is.na(Große_Datenbank$Komponente_Fehlerhaft_Datum) & rowSums(is.na(Große_Datenbank[,30:ncol(Große_Datenbank)])) == ncol(Große_Datenbank[,30:ncol(Große_Datenbank)])),]

Große_Datenbank2 <- left_join(Große_Datenbank2, Zulassungen_Gemeinde, by="ID_Fahrzeug")

# Ersetze "," durch "." und konvertiere dann in Numeric
Große_Datenbank2$Laengengrad <- as.numeric(gsub(",", ".", Große_Datenbank2$Laengengrad))
Große_Datenbank2$Breitengrad <- as.numeric(gsub(",", ".", Große_Datenbank2$Breitengrad))

Große_Datenbank2$Laengengrad <- as.numeric(Große_Datenbank2$Laengengrad)
Große_Datenbank2$Breitengrad <- as.numeric(Große_Datenbank2$Breitengrad)

```

#Auswertung der Daten und Vorbereitung für Shiny-App 

##Vorbereitung für die Heatmap 
Zuerst zählen wir, wie oft fehlerhafte Autos in der jeweiligen Gemeinde vorkamen, um aus diesen Informationen die Heatmap zu erstellen. 

```{r}
Gemeinde_Fehler_Häufigkeit <- Große_Datenbank2 %>% 
  group_by(Gemeinde) %>% 
  summarize(Anzahl_Fehler = n(),
            Laengengrad = first(Laengengrad),  
            Breitengrad = first(Breitengrad),
            Postleitzahl = first(Postleitzahl))

Gemeinde_Fehler_Häufigkeit <- na.omit(Gemeinde_Fehler_Häufigkeit)
```

##Laden von benötigten Paketen
```{r, message=FALSE, warning=FALSE}
if(!require(install.load)){
  install.packages("install.load")
}

library(install.load)
install_load("DT","leaflet","leaflet.extras","plotly","tidyverse","shiny","shinythemes")
```

#Shiny applikation
## User Interface (UI)
```{r}
ui <- fluidPage(
  titlePanel(title = div(img(src = "autos.png", alt = "Mein Logo", height = "50px"),"Datenanalyse")),
  tags$head(
    tags$style(HTML("
      body {
        background-color: lightsteelblue;
      }

      .navbar {
        background-color: lightsteelblue !important;
      }

      .sidebar {
        background-color: lightsteelblue !important;
      }
    "))
  ),
  tabsetPanel(
    tabPanel("Suche",
      fluidPage(
        titlePanel("Autokarte"),
          tags$style(HTML("
            #search_panel {
              position: absolute;
              top: 180px; /* Anpassen der Position nach Bedarf */
              left: 85px; /* Anpassen der Position nach Bedarf */
              z-index: 1000;
              background-color: lightsteelblue;
              padding: 10px;
              border-radius: 5px;
              border: 3px solid white; /* Rahmen um das Suchfeld */
            }
      
            #map-container {
              border: 3px solid white; /* Rahmen um die Karte */
              border-radius: 5px;
              padding: 0px;
            }
          ")),
            div(
              id = "search_panel",
              textInput("vehicle_id", "Fahrzeug-ID eingeben:"),
              actionButton("search_button", "Suche starten"),
              verbatimTextOutput("vehicle_status")
            ),
            div(
              id = "map-container",
              leafletOutput("map", width = "100%", height = "calc(100vh - 150px)")
            )
      )
    ),
    
    tabPanel("Produktionsmenge",
  fluidPage(
    sidebarLayout(
      sidebarPanel(
        titlePanel("Filter"),
        dateInput("from_date", "Produktionszeitraum von"),
        dateInput("to_date", "Produktionszeitraum bis"),
        selectInput("ebene_dropdown", "Ebene auswählen:", choices = c("Komponente", "Einzelteile")),
        actionButton("Balkendiagramm_generieren", "Erstellen"),
        style = "margin-top: 50px; border: 5px solid white; border-radius: 5px; padding: 10px;" 
      ),
      mainPanel(
        plotlyOutput("histogram"),
        style = "margin-top: 20px; border: 5px solid white; border-radius: 5px; padding: 10px;" 
      )
    )
  )
),

    tabPanel("Daten",
      fluidPage(
        titlePanel("Große Datenbank"),
        DTOutput("daten_tabelle")
      )
    ),
    tabPanel("Nutzungsdauer - Vergleich",
      sidebarLayout(
        sidebarPanel(
          titlePanel("Filter"),
          textInput("zip_code1", "Enter Zip Code 1:"),
          textInput("zip_code2", "Enter Zip Code 2:"),
          actionButton("boxplot_generieren", "Generate Box Plot"),
          style = "margin-top: 20px; border: 5px solid white; border-radius: 5px; padding: 10px;"
        ),
        mainPanel(
          fluidRow(
            column(width = 6, 
              div(class = "boxplot-container", 
                plotlyOutput("boxplot_left", height = "400px")
              )
            ),
            column(width = 6, 
              div(class = "boxplot-container", 
                plotlyOutput("boxplot_right", height = "400px")
              )
            )
          ),
          style = "margin-top: 20px; border: 5px solid white; border-radius: 5px; padding: 10px;"
        )
      )
    )
  )
)

```

## Plots
```{r}
server <- function(input, output, session) {
  
  
  # Karte rendern
  output$map <- renderLeaflet({
    leaflet() %>%
      addTiles() %>%
      addHeatmap(
        data = Gemeinde_Fehler_Häufigkeit,
        lat = ~Breitengrad,
        lng = ~Laengengrad,
        intensity = ~Anzahl_Fehler,
        radius = 10,
        max = 10,
        blur = 20) %>% 
      setView(lng = 10.4515, lat = 51.1657, zoom = 6)
  })
  
  
  
  
  observeEvent(input$Balkendiagramm_generieren, {
   
    
    # Produktionsmenge Histogramm
    # Generate histogram based on filtered data
    filtered_data <- reactive({
      from_date <- isolate(input$from_date)
      to_date <- isolate(input$to_date)
      
      # Filter data based on selected date range
      filtered <- Große_Datenbank %>%
        filter(Fahrzeug_Produktionsdatum >= from_date & Fahrzeug_Produktionsdatum <= to_date) %>%
        mutate(Komponente = substr(ID_Komponente, 1, 2))
      
      return(filtered)
    })
    
    
     output$histogram <- renderPlotly({
    if (isolate(input$ebene_dropdown) == "Komponente") {
      # Plot Balkendiagramm für Komponente
      ggplotly(
      ggplot(filtered_data(), aes(x = OEM_Ort, fill = Komponente)) +
        geom_bar(position = "stack") +
        labs(title = "Produktionsmengen", x = "OEM Werk", y = "Komponentenmengen")
      )
    } else if (isolate(input$ebene_dropdown) == "Einzelteile") {
      
      oem_parts_df <- filtered_data() %>%
        select(OEM_Ort, starts_with("ID_T"))
      
      oem_parts_df$Anzahl_Einzelteile <- rowSums(!is.na(oem_parts_df[,paste0("ID_T",30:40)]))
      
      oem_parts_sum <- aggregate(Anzahl_Einzelteile ~ OEM_Ort, data = oem_parts_df, FUN = sum)

      # Plot Balekndiagramm für Einzelteile
      ggplotly(
      ggplot(oem_parts_sum, aes(x = OEM_Ort, y = Anzahl_Einzelteile)) +
       geom_bar(stat = "identity", fill = "lightsteelblue") +
       labs(title = "Gesamtanzahl der verbauten Einzelteile nach OEM-Ort",
            x = "OEM-Ort",
            y = "Gesamtanzahl der Einzelteile")
      )
      
     }
   })
 })
  
  
  # Tabelle mit den Daten
  ## Filtern und formatieren der Daten
  daten <- reactive({
    Große_Datenbank %>%
      select(ID_Fahrzeug, 
             Fahrzeug_Fehlerhaft_Datum, 
             Fahrzeug_Fehlerhaft_Fahrleistung, 
             ID_Komponente, 
             Komponente_Fehlerhaft_Datum, 
             Komponente_Fehlerhaft_Fahrleistung,
             starts_with("ID_T"),
             starts_with("Fehlerhaft_Datum_T"),
             starts_with("Fehlerhaft_Fahrleistung_T")) %>%
      mutate(across(contains("Datum"), as.Date),
             across(contains("Fahrleistung"), ~ round(., digits = 0)))  # Runden der Fahrleistung auf ganze Zahlen
  })
  
  # Anzeigen der Daten in einer interaktiven Tabelle
  output$daten_tabelle <- renderDT({
    datatable(daten(), 
              options = list(pageLength = 10),  # Anzahl der Zeilen pro Seite
              rownames = FALSE) %>%  # Keine Zeilennummern anzeigen
      formatStyle(names(daten()), background = "white", fontWeight = "bold") # Hintergrundfarbe und Schriftstärke für alle Spalten festlegen

  })
  
  # Fahrzeug-Suche
  observeEvent(input$search_button, {
        req(input$vehicle_id)  # Stelle sicher, dass eine Fahrzeug-ID eingegeben wurde
    
    if(input$vehicle_id %in% Große_Datenbank2$ID_Fahrzeug) {
      # Extrahieren Sie die Informationen zum Fahrzeug
      vehicle_info <- Große_Datenbank2[Große_Datenbank2$ID_Fahrzeug == input$vehicle_id, ]
      fehlerhaft <- paste("Ihr Fahrzeug mit der ID ", input$vehicle_id," ist fehlerhaft!")
      # Bestimme, ob das Fahrzeug, die Komponente oder eines der Einzelteile fehlerhaft ist
      if (!is.na(vehicle_info$Fahrzeug_Fehlerhaft_Datum)) {
        fehler_text <- "Das Fahrzeug ist fehlerhaft."
        fehler_datum <- vehicle_info$Fahrzeug_Fehlerhaft_Datum
        fehler_fahrleistung <- vehicle_info$Fahrzeug_Fehlerhaft_Fahrleistung
      } else if (!is.na(vehicle_info$Komponente_Fehlerhaft_Datum)) {
        fehler_text <- "Eine Komponente des Fahrzeugs ist fehlerhaft."
        fehler_datum <- vehicle_info$Komponente_Fehlerhaft_Datum
        fehler_fahrleistung <- vehicle_info$Komponente_Fehlerhaft_Fahrleistung
      } else {
        # Überprüfe jedes Einzelteil
        fehler_text <- NULL
        for (i in 30:40) {
          column_name <- paste("Fehlerhaft_Datum_T", i, sep = "")
          column_name_leistung <- paste("Fehlerhaft_Fahrleistung_T", i, sep = "")
          if (!is.na(vehicle_info[[column_name]])) {
            fehler_text <- paste("Ein Einzelteil (T", i, ") des Fahrzeugs ist fehlerhaft.", sep = "")
            fehler_datum <- vehicle_info[[column_name]]  
            fehler_fahrleistung <- round(vehicle_info[[column_name_leistung]], digits = 2)
            break
          }
        }
      }
      
      # Erstelle Popup-Nachricht mit den Fahrzeuginformationen und Fehlerstatus
      popup_text <- paste(
        "Herstellernummer - Fahrzeug:", vehicle_info$Fahrzeug_Herstellernummer, "<br>",
        "Produktionsdatum - Fahrzeug:", vehicle_info$Fahrzeug_Produktionsdatum, "<br>",
        "Fehlerhaftes Teil:",fehler_text,"<br>",
        "Datum - Fehler:",fehler_datum,"<br>",
        "Fahrlesitung - Fehler (km):",fehler_fahrleistung
        
      )
      
      # Füge den CircleMarker zur Karte hinzu
      leafletProxy("map", session) %>%
        clearMarkers() %>%
        addCircleMarkers(lng = vehicle_info$Laengengrad, lat = vehicle_info$Breitengrad, radius = 10, 
                         popup = popup_text)
      
      # Gebe die den Fehlerstatus aus
      output$vehicle_status <- renderText({
        paste("Fehlerstatus: ", fehlerhaft)
      })
    } else {
      output$vehicle_status <- renderText({
        "Ihr Fahrzeug ist nicht fehlerhaft."
      })
    }
  })
  
  
  observeEvent(input$boxplot_generieren, {
  zip_code1 <- isolate(input$zip_code1)
  zip_code2 <- isolate(input$zip_code2)
  
  # Filter data for the entered zip codes
  Große_Datenbank2$Postleitzahl <- as.character(Große_Datenbank2$Postleitzahl)
  
  PLZ1 <- Große_Datenbank2 %>% 
    filter(Postleitzahl == zip_code1 & Komponente_Fehlerhaft_Fahrleistung != 0)
  
  PLZ2 <- Große_Datenbank2 %>% 
    filter(Postleitzahl == zip_code2 & Komponente_Fehlerhaft_Fahrleistung != 0)
  
  # Create box plot with plotly
  output$boxplot_left <- renderPlotly({
      p1 <- plot_ly(PLZ1, x = ~Postleitzahl, y = ~Komponente_Fehlerhaft_Fahrleistung, 
                    type = 'box', 
                    name = paste("Boxplot für", zip_code1), 
                    marker = list(color = 'lightsteelblue')) %>%
        layout(title = paste("Boxplot für", zip_code1),
               xaxis = list(title = "Postleitzahl"),
               yaxis = list(title = "Fahrleistung (km)"))
      
      p1
    })
    
    output$boxplot_right <- renderPlotly({
      p2 <- plot_ly(PLZ2, x = ~Postleitzahl, y = ~Komponente_Fehlerhaft_Fahrleistung, 
                    type = 'box', 
                    name = paste("Boxplot für", zip_code2), 
                    marker = list(color = 'lightsteelblue')) %>%
        layout(title = paste("Boxplot für", zip_code2),
               xaxis = list(title = "Postleitzahl"),
               yaxis = list(title = "Fahrleistung (km)"))
      
      p2
    })
})
}
```

##Run der Shiny-Applikation

```{r, message=FALSE}
shinyApp(ui, server)
```



