---
title: "Fabian Markdown"
output: html_document
date: "2024-02-06"
---

```{r setup, include=FALSE}
knitr::opts_chunk$set(echo = TRUE)
```

```{r}
library(tidyverse)
```


#Vorbereitung
Hier werden einige Vorbereitungen getroffen, um das einlesen zu vereinfachen. In *our_csv* ist schon festgelegt, welche CSV-Dateien für uns relevant sind, damit die Schleife direkt nach diesen suchen kann. Das gleiche für *our_txt*.
Eine Liste, in der die Dateien abgespeichert werden, wird ebenso initialisiert. 

```{r}
#Hier eigenen Pfad für Dateien eingeben 
folder_path <- "./Einzelteil"

#Vektor, wo die für uns relevanten Einzelteile aufgelistet sind 
our_txt <- c("Einzelteil_T31.txt","Einzelteil_T34.txt","Einzelteil_T35.txt","Einzelteil_T36.txt","Einzelteil_T39.txt")

our_csv <- c("Einzelteil_T30.csv","Einzelteil_T32.csv","Einzelteil_T33.csv","Einzelteil_T37.csv","Einzelteil_T38.csv","Einzelteil_T40.csv")

#Dateien mit Semikolon als Seperator
semiko_sep <- c("Einzelteil_T32.csv","Einzelteil_T40.csv")


#Erzeugung leere Liste für die Einzelteile
list_of_parts <- list()


```



#Valentins Code, um die .txt einzuelesen (Alle außer T34 und T35, diese werden weiter unten behandelt)
```{r}

#Erstellung Vektor mit Dokumentennamen 
file_list_txt <- list.files(folder_path,pattern = "*.txt")

#Textfiles einlesen und in .csv exportieren 
for(file in file_list_txt){
  if(file %in% our_txt){
    
    #Valentin Abschnitt zum einlesen der .txt 
    
  }
}  


```


#Einlesen der CSV-Dateien und speichern in der Liste "list_of_parts"
Code spuckt Meldung aus, wenn bestimmte CSV nicht zur untersuchenden Gruppe gehört und unterscheidet zwischen Seperator ";" und ",". 
```{r}

#Erstellung Vektor mit Dokumentennamen 
file_list_csv <- list.files(folder_path,pattern="*.csv")

for(file in file_list_csv){
  if(file %in% our_csv){
    
      full_path <- paste0(folder_path, "/", file)
  
    if(file.exists(full_path)){
      if(file %in% semiko_sep){
        
        list_of_parts[[file]] <- read.csv2(full_path, sep=";", header=T,dec=",")
        
      }else{
       list_of_parts[[file]] <- read.csv2(full_path, sep=",", dec = "." ,header=T)  
        }
      
    }
    
  }else{
      
      print(paste(file,"gehört nicht zu den untersuchten .csv Daten"))
      next
    }
  
}
  


```

#Platzhalter für späteren Code - wichtig 
```{r eval=FALSE, include=FALSE}
#Hier soll Code am Ende stehen, welcher alle Dateien säubert, die in list_of_parts enthalten sind. 

```




#Versuch .txt ohne offensichtlichen linebreak zu importieren (Einlesene von T34 und T35)
#Einlesen und Säuberung von T35
```{r T35}
library(tidyverse)

text <- readLines("Einzelteil/Einzelteil_T35.txt", warn = FALSE)
gesamter_text <- paste(text, collapse = " ")


# Ersetzen der spezifischen Sequenz durch einen Zeilenumbruch (\n)
# Die Sequenz "\\\"\\d+\"\\\\\\d+\\\\" steht für "ganzeZahl"\ganzeZahl\
# und wird durch einen Zeilenumbruch ersetzt, wobei wir die Sequenz selbst entfernen.
# Fügen \n vor der Sequenz ein, um den neuen Datensatz in einer neuen Zeile zu beginnen.
gesamter_text <- gsub("(?<!^)(\\\"\\d+-\\d+-\\d+-\\d+\"\\\\)", "\n\\1", gesamter_text, perl = TRUE)



# Aufteilen des Textes in Zeilen basierend auf den eingefügten Zeilenumbrüchen
gesplitteter_text <- unlist(strsplit(gesamter_text, "\n"))

#Entfernen Spalte "X1"
 gesplitteter_text <- lapply(gesplitteter_text, function(x) {
   sub("^\\\"X1\"\\\\", "", x)
 })


# Ersetze | | und \ durch Komma in jedem Datensatz
gesplitteter_text <- lapply(gesplitteter_text, function(x) {
  x <- gsub("\\| \\|", ",", x) # Ersetze | | durch Komma
  gsub("\\\\", ",", x)         # Ersetze \ durch Komma
})

#Macht es möglich .txt als .csv einzulesen 
 txt_to_csv <- paste(gesplitteter_text, collapse = "\n")
 
 #Ab Zeile 491308 wird es eklig, aber lässt sich trotzdem mit arbeiten 
 T35 <- read_csv(txt_to_csv, col_names = TRUE)
```
 
#Säuberung der Datei T35
```{r}
  #Entfernt alle Zeilen, die nicht Fehlerhafte Bauteile enthalten 
  T35_clean <- T35[!is.na(T35$Fehlerhaft_Datum.x),]

 #entfernt in der Spalte den "Zahl" character an einigen Dezimalzahlen 
 T35_clean$Fehlerhaft_Fahrleistung.x <- str_replace_all(T35_clean$Fehlerhaft_Fahrleistung.x, '\"[0-9]+\"', '')
 
 #Entfernt alle Spalten, die NA enthalten 
 T35_clean <- T35_clean %>%
  select(where(~ all(!is.na(.))))
 
 #Umbennenung der Spalten 
 T35_clean <- T35_clean %>% 
   rename(ID_T35 = ID_T35.x,
          Produktionsdatum = Produktionsdatum.x,
          Herstellernummer = Herstellernummer.x,
          Werksnummer = Werksnummer.x,
          Fehlerhaft = Fehlerhaft.x,
          Fehlerhaft_Datum = Fehlerhaft_Datum.x,
          Fehlerhaft_Fahrleistung = Fehlerhaft_Fahrleistung.x)
 
 #Spalte in numeric-Klasse umwandeln 
 T35_clean$Fehlerhaft_Fahrleistung <- as.numeric(T35_clean$Fehlerhaft_Fahrleistung)
 
```





#Einlesen und Säuberung von T34
```{r T34}

text <- readLines("Einzelteil/Einzelteil_T34.txt", warn = FALSE)
gesamter_text <- paste(text, collapse = " ")


# Ersetzen der spezifischen Sequenz durch einen Zeilenumbruch (\n)
# Die Sequenz "\\\"\\d+\"\\\\\\d+\\\\" steht für "ganzeZahl"\ganzeZahl\
# und wird durch einen Zeilenumbruch ersetzt, wobei wir die Sequenz selbst entfernen.
# Fügen \n vor der Sequenz ein, um den neuen Datensatz in einer neuen Zeile zu beginnen.
gesamter_text <- gsub("(?<!^)(\"\\d+-\\d+-\\d+-\\d+\" \\| \\| )", "\n\\1", gesamter_text, perl = TRUE)




# Aufteilen des Textes in Zeilen basierend auf den eingefügten Zeilenumbrüchen
gesplitteter_text <- unlist(strsplit(gesamter_text, "\n"))

#Entfernen Spalte "X1"
gesplitteter_text <- lapply(gesplitteter_text, function(x) {
   sub("^\\\"X1\" \\| \\| ", "", x)
})



# Ersetze | | und \ durch Komma in jedem Datensatz
gesplitteter_text <- lapply(gesplitteter_text, function(x) {
  x <- gsub("\\| \\|", ",", x) # Ersetze | | durch Komma
  gsub("\\\\", ",", x)         # Ersetze \ durch Komma
})

#Macht es möglich .txt als .csv einzulesen 
 txt_to_csv <- paste(gesplitteter_text, collapse = "\n")
 
 #Ab Zeile 491308 wird es eklig, aber lässt sich trotzdem mit arbeiten 
 T34 <- read_csv(txt_to_csv, col_names = TRUE)
```
 
#Säuberung der Datei T34
```{r}
  #Spaltennamen umbennen, hier wird Spalte 9, die 1 heißt umbenannt zu "Unsinn", da man diese sonst nicht einfach löschen    könnte 
  #Verschieben der Spalte "Produktionsdatum" auf zweite Position
  T34_clean <- T34 %>% 
     rename(Produktionsdatum = Produktionsdatum_Origin_01011970,
            Unsinn = 9) %>%
      select(ID_T34, Produktionsdatum, everything())

  #Spalte in Datumformat bringen - besprechen, ob origin-Spalte genutzt werden muss
  T34_clean$Produktionsdatum <- as.Date(T34_clean$Produktionsdatum, origin = "1970-01-01")
  
  #Restliche Spalten löschen
  T34_clean$...10 <- NULL
  T34_clean$Unsinn <- NULL 
  T34_clean$`origin"1`<- NULL 
  
  #Entfernt alle Zeilen, die nicht Fehlerhafte Bauteile enthalten 
  T34_clean <- T34_clean[!is.na(T34$Fehlerhaft_Datum),]
  
  
  
```



#Für Später
```{r eval=FALSE, include=FALSE}
#Code um nachher T34_clean als auch T35_clean der Liste hinzuzfügen, wo alle bereits gesäuberten Dateien liegen. 
```


