---
title: "Fabian Markdown v2"
author: "Fabian"
date: "2024-03-04"
output: html_document
---

```{r setup, include=FALSE}
knitr::opts_chunk$set(echo = TRUE)
```


```{r}
install.packages("tidyverse")
library(tidyverse)
```


#Vorbereitung
Hier werden einige Vorbereitungen getroffen, um das einlesen zu vereinfachen. In *our_csv* ist schon festgelegt, welche CSV-Dateien für uns relevant sind, damit die Schleife direkt nach diesen suchen kann. Das gleiche für *our_txt*.
Eine Liste, in der die Dateien abgespeichert werden, wird ebenso initialisiert. 

```{r}

#Hier eigenen Pfad für Dateien eingeben 
folder_path <- "./Data"

#Vektor, wo die für uns relevanten Einzelteile aufgelistet sind 
our_txt <- c("Einzelteil_T31.txt","Einzelteil_T36.txt","Einzelteil_T39.txt")
our_special_txt <- c("Einzelteil_T34.txt","Einzelteil_T35.txt")

our_csv <- c("Einzelteil_T30.csv","Einzelteil_T32.csv","Einzelteil_T33.csv","Einzelteil_T37.csv","Einzelteil_T38.csv","Einzelteil_T40.csv")

col_names_v1 <- c("","X1", "ID_T39.x", "Produktionsdatum.x", "Herstellernummer.x", "Werksnummer.x", 
               "Fehlerhaft.x", "Fehlerhaft_Datum.x", "Fehlerhaft_Fahrleistung.x", 
               "ID_T39.y", "Produktionsdatum.y", "Herstellernummer.y", "Werksnummer.y", 
               "Fehlerhaft.y", "Fehlerhaft_Datum.y", "Fehlerhaft_Fahrleistung.y")

col_names_v2 <- c( "","X1","ID_T36",  "Herstellernummer",  "Werksnummer",  "Fehlerhaft",  "Fehlerhaft_Datum" , "Fehlerhaft_Fahrleistung",  "Produktionsdatum_Origin_01011970",  "origin")

col_names_v3 <- c( "","X1","ID_T31",  "Herstellernummer",  "Werksnummer",  "Fehlerhaft",  "Fehlerhaft_Datum" , "Fehlerhaft_Fahrleistung",  "Produktionsdatum_Origin_01011970",  "origin")


#Dateien mit Semikolon als Seperator
semiko_sep <- c("Einzelteil_T32.csv","Einzelteil_T40.csv")


#Erzeugung leere Liste für die Einzelteile
list_of_parts <- list()


```

#Funktionen zum einlesen von T34 und T35
Diese beiden Dateien stellten eine besondere Herausforderung dar, da diese keinen eindeutigen Zeilenumbruch hatten. Hier musste also ein Muster identifiziert werden, vor welches jeweils ein Zeilenumbruch eingefügt werden sollte. 

###T34 Funktion
```{r}
reading_T34 <- function(data){
  
  gesamter_text <- paste(data, collapse = " ")


# Ersetzen der spezifischen Sequenz durch einen Zeilenumbruch (\n)
# Die Sequenz "\\\"\\d+\"\\\\\\d+\\\\" steht für eine ganze Zahl
# und wird durch einen Zeilenumbruch ersetzt, wobei wir die Sequenz selbst entfernen.
# Fügen \n vor der Sequenz ein, um den neuen Datensatz in einer neuen Zeile zu beginnen.
gesamter_text <- gsub("(?<!^)(\"\\d+-\\d+-\\d+-\\d+\" \\| \\| )", "\n\\1", gesamter_text, perl = TRUE)




# Aufteilen des Textes in Zeilen basierend auf den eingefügten Zeilenumbrüchen
gesplitteter_text <- unlist(strsplit(gesamter_text, "\n"))

#Entfernen Spalte "X1"
gesplitteter_text <- lapply(gesplitteter_text, function(x) {
   sub("^\\\"X1\" \\| \\| ", "", x)
})



# Ersetze | | und \ durch Komma in jedem Datensatz
gesplitteter_text <- lapply(gesplitteter_text, function(x) {
  x <- gsub("\\| \\|", ",", x) # Ersetze | | durch Komma
  gsub("\\\\", ",", x)         # Ersetze \ durch Komma
})

#Macht es möglich .txt als .csv einzulesen 
 txt_to_csv <- paste(gesplitteter_text, collapse = "\n")
 
 #Ab Zeile 491308 wird es eklig, aber lässt sich trotzdem mit arbeiten 
 T34 <- read_csv(txt_to_csv, col_names = TRUE)
 
 return(T34)
  
}
```


###T35 Funktion
```{r}
reading_T35 <- function(data){
  
  gesamter_text <- paste(data, collapse = " ")


# Ersetzen der spezifischen Sequenz durch einen Zeilenumbruch (\n)
# Die Sequenz "\\\"\\d+\"\\\\\\d+\\\\" steht für eine ganze Zahl
# und wird durch einen Zeilenumbruch ersetzt, wobei wir die Sequenz selbst entfernen.
# Fügen \n vor der Sequenz ein, um den neuen Datensatz in einer neuen Zeile zu beginnen.
gesamter_text <- gsub("(?<!^)(\\\"\\d+-\\d+-\\d+-\\d+\"\\\\)", "\n\\1", gesamter_text, perl = TRUE)



# Aufteilen des Textes in Zeilen basierend auf den eingefügten Zeilenumbrüchen
gesplitteter_text <- unlist(strsplit(gesamter_text, "\n"))

#Entfernen Spalte "X1"
 gesplitteter_text <- lapply(gesplitteter_text, function(x) {
   sub("^\\\"X1\"\\\\", "", x)
 })


# Ersetze | | und \ durch Komma in jedem Datensatz
gesplitteter_text <- lapply(gesplitteter_text, function(x) {
  x <- gsub("\\| \\|", ",", x) # Ersetze | | durch Komma
  gsub("\\\\", ",", x)         # Ersetze \ durch Komma
})

#Macht es möglich .txt als .csv einzulesen 
 txt_to_csv <- paste(gesplitteter_text, collapse = "\n")
 
 #Ab Zeile 491308 wird es eklig, aber lässt sich trotzdem mit arbeiten 
 T35 <- read_csv(txt_to_csv, col_names = TRUE)
 
 return(T35)
  
}
```

#Einlesen der untersuchten Dateien
##Einlesen der CSV-Dateien und speichern in der Liste "list_of_parts"
Code spuckt Meldung aus, wenn bestimmte CSV nicht zur untersuchenden Gruppe gehört und unterscheidet zwischen Seperator ";" und ",". 
CSV- und TXT-Dateien werden gesondert eingelesen, da sich letztere als komplizierter erwiesen haben. 
```{r}

#Erstellung Vektor mit Dokumentennamen 
file_list_csv <- list.files(folder_path,pattern="*.csv")

for(file in file_list_csv){
  
  full_path <- paste0(folder_path, "/", file)
  
  if(file %in% our_csv){
    
  
    if(file.exists(full_path)){
      if(file %in% semiko_sep){
        
        #read_csv2 zum einlesen mit Semikolon-Trennzeichen 
        list_of_parts[[file]] <- read_csv2(full_path)
        
      }else{
        
        #read_csv zum einlesen mit Komma-Trennzeichen 
        list_of_parts[[file]] <- read_csv(full_path) 
        }
      
    }
    
      
    }else{ 
    
      print(paste(file,"gehört nicht zu den untersuchten .csv Daten"))
      next
    }
  
  }
  

```

##Einlesen der TXT-Dateien
```{r warning=FALSE}

#Erstellung Vektor mit Dokumentennamen 
file_list_txt <- list.files(folder_path,pattern="*.txt")

for(file in file_list_txt){
  
   full_path <- paste0(folder_path, "/", file)
   
    if(file == "Einzelteil_T31.txt"){
      data <- readLines(full_path)
      
      #Ersetze Seperatoren und füge Zeilenumbruch ein 
      data <- str_replace_all(data, pattern = "  ", replacement = ";")
      data <- str_replace_all(data, pattern = "", replacement = "\n")
      
      #Füge Datei der Liste hinzu 
      list_of_parts[[file]] <- read.table(text = data, sep = ";", header = FALSE, skip = 1, stringsAsFactors = FALSE, col.names = col_names_v3)
      
    }
    else if(file == "Einzelteil_T36.txt"){
      data <- readLines(full_path)
      data <- str_replace_all(data, pattern = "  ", replacement = ";")
      data <- str_replace_all(data, pattern = " ", replacement = "\n")
      
      list_of_parts[[file]] <- read.table(text = data, sep = ";", header = FALSE, skip = 1, stringsAsFactors = FALSE,col.names = col_names_v2)
    }
    else if(file == "Einzelteil_T34.txt"){
      data <- readLines(full_path)
      
      list_of_parts[[file]] <- reading_T34(data)
      
    }
    else if(file == "Einzelteil_T35.txt"){
      data <- readLines(full_path)

      list_of_parts[[file]] <- reading_T35(data)
      
    }
    else if(file == "Einzelteil_T39.txt"){
      data <- readLines(full_path)
      data <- str_replace_all(data, pattern = fixed("\\"), replacement = ";")
      data <- str_replace_all(data, pattern = " ", replacement = "\n")
      #T39 setzt statt \n erstmal \a aus unerklärlichen Gründen, weshalb \a nochmal ersetzt werden muss 
      data <- str_replace_all(data, pattern = "\a", replacement = "\n")
      
      list_of_parts[[file]] <- read.table(text = data, sep = ";", header = FALSE, skip = 1, stringsAsFactors = FALSE, col.names = col_names_v1)
    
   }else{ 
    
      print(paste(file,"gehört nicht zu den untersuchten .txt Daten"))
      next
    }
  
}

#Sortieren der Liste nach Namen 
list_of_parts <- list_of_parts[order(names(list_of_parts))]
  

```






#Aufbereitung der Dateien 
Das einlesen erforderte Aktionen, die dazu führten, dass die Daten zusätzlich zu ihrem standardmäßigen Durcheinander. In dieser Sektion sollen alle Fehler korrigiert werden und die Daten standardisiert werden. 



#Funktionen für die Säuberung 
```{r}

cleaner_einzelteile <- function(Einzelteil){
  
  #Speichern des Inhalts 
  data <- list_of_parts[[Einzelteil]]
  
  
  
  if(Einzelteil %in% clean_T34_T35){
    
    clean_data <- cleaning_T34_T35(Einzelteil, data)
    
     # clean_data <- clean_data %>% 
     #   rename(ID_Einzelteil = names(clean_data[1]))
     
     clean_data <- adjust_classes(clean_data)
    
    return(clean_data)
    
  }
  else{

    #Löschen der ersten beiden Spalten
    data <- data[,-c(1,2)]
    
    #Reparieren der Spaltennamen 
    clean_data <- cleaning_other(data)
    
    if(Einzelteil %in% Gruppe1){
    
     #Entfernt Spalten so, dass am Ende nur noch Fehlerhafte Teile übrig bleiben    
      clean_data <- clean_data[!is.na(clean_data$Fehlerhaft_Datum),]
      clean_data <- clean_data[!is.na(clean_data[1]),]
     
     clean_data <- clean_data %>%
       rename(Produktionsdatum = Produktionsdatum_Origin_01011970,) %>%
        select(names(clean_data[1]), Produktionsdatum, everything())
     
     # clean_data <- clean_data %>% 
     #   rename(ID_Einzelteil = names(clean_data[1]))
     
     clean_data$Produktionsdatum <- as.Date(clean_data$Produktionsdatum, origin="1970-01-01")
     clean_data$origin <- NULL 
     
     clean_data <- adjust_classes(clean_data)
      
      return(clean_data)
      
    }else if(Einzelteil %in% Gruppe2){
      
      #Entfernt Spalten so, dass am Ende nur noch Fehlerhafte Teile übrig bleiben
      clean_data <- clean_data[!is.na(clean_data$Fehlerhaft_Datum),]
      clean_data <- clean_data[!is.na(clean_data[1]),]
       # 
       # clean_data <- clean_data %>% 
       # rename(ID_Einzelteil = names(clean_data[1]))
       
       clean_data <- adjust_classes(clean_data)
      
      return(clean_data)
      
    }
  }


}




```

##Säuberung aller Einzelteile bis auf T34 und T35
```{r}

cleaning_other <- function(data){
  
  if (ncol(data) == 7) {
      column_vector <- colnames(data)
      column_vector <- na.omit(column_vector)
      return(data)
    }
    else if (ncol(data) == 8) {
      column_vector <- colnames(data)
      column_vector <- na.omit(column_vector)
      return(data)
    }
    else if (ncol(data) == 14) {
      original_columns <- colnames(data)[1:7]
      # Remove the ".x" suffix from each column name
      original_columns <- sub("\\.x$", "", original_columns)
      concatenated_data <- data.frame(matrix(nrow = 2 * nrow(data), ncol = length(original_columns)))
      colnames(concatenated_data) <- original_columns
      for (col in original_columns) {
        concatenated_data[[col]] <- c(data[[paste0(col, ".x")]], data[[paste0(col, ".y")]])
      }
      return(concatenated_data)
    }
    else if (ncol(data) == 21){
      original_columns <- colnames(data)[!grepl("\\.x$|\\.y$", colnames(data))]
      concatenated_data <- data.frame(matrix(nrow = 3 * nrow(data), ncol = length(original_columns)))
      colnames(concatenated_data) <- original_columns
      for (col in original_columns) {
        concatenated_data[[col]] <- c(data[[col]], data[[paste0(col, ".x")]], data[[paste0(col, ".y")]])
      }
      return(concatenated_data)
    }
  
}

```


###Säuberung von T34 und T35
```{r}
cleaning_T34_T35 <- function(Einzelteil,data){
  
  if(Einzelteil == "Einzelteil_T34.txt"){
    
    T34 <- data 
    
    #Spaltennamen umbennen, hier wird Spalte 9, die 1 heißt umbenannt zu "Unsinn", da man diese sonst nicht einfach löschen    könnte 
  #Verschieben der Spalte "Produktionsdatum" auf zweite Position
  T34_clean <- T34 %>% 
     rename(Produktionsdatum = Produktionsdatum_Origin_01011970,
            Unsinn = 9) %>%
      select(ID_T34, Produktionsdatum, everything())

  #Spalte in Datumformat bringen - besprechen, ob origin-Spalte genutzt werden muss
  T34_clean$Produktionsdatum <- as.Date(T34_clean$Produktionsdatum, origin = "1970-01-01")
  
  #Restliche Spalten löschen
  T34_clean$...10 <- NULL
  T34_clean$Unsinn <- NULL 
  T34_clean$`origin"1`<- NULL 
  
  #Entfernt alle Zeilen, die nicht Fehlerhafte Bauteile enthalten 
  T34_clean <- T34_clean[!is.na(T34_clean$Fehlerhaft_Datum),]
  T34_clean <- T34_clean[!is.na(T34_clean$ID_T34),]
    
  return(T34_clean)
    
  }else if(Einzelteil == "Einzelteil_T35.txt"){
    
    T35_clean <- data

    #entfernt in der Spalte den "Zahl" character an einigen Dezimalzahlen 
    T35_clean$Fehlerhaft_Fahrleistung.x <- str_replace_all(T35_clean$Fehlerhaft_Fahrleistung.x, '\"[0-9]+\"', '')
   
    # #Entfernt alle Spalten, die NA enthalten 
    # T35_clean <- T35_clean %>%
    #   select(where(~ all(!is.na(.))))
    

   
    #Umbennenung der Spalten 
    T35_clean <- T35_clean %>% 
       rename(ID_T35 = ID_T35.x,
              Produktionsdatum = Produktionsdatum.x,
              Herstellernummer = Herstellernummer.x,
              Werksnummer = Werksnummer.x,
              Fehlerhaft = Fehlerhaft.x,
              Fehlerhaft_Datum = Fehlerhaft_Datum.x,
              Fehlerhaft_Fahrleistung = Fehlerhaft_Fahrleistung.x)
     
    #Spalte in numeric-Klasse umwandeln 
    #T35_clean$Fehlerhaft_Fahrleistung <- as.numeric(T35_clean$Fehlerhaft_Fahrleistung)
    
    T35_clean <- T35_clean %>%
      select(names(T35_clean)[1:7])
    
    T35_clean <- T35_clean[!is.na(T35_clean$ID_T35),]
    T35_clean <- T35_clean[!is.na(T35_clean$Fehlerhaft_Datum),]
    
    return(T35_clean)
    
  }else{
    
    print("Datei gehört nicht zu T34 oder T35 und muss somit anders gesäubert werden!")  
    
    }
    
}
  




```


#Funktion zum anpassen der Klassen der Spalten 
```{r}
adjust_classes <- function(df) {
  # Anpassung der Klassen 
  df <- df %>%
    mutate(across(c(Produktionsdatum, Fehlerhaft_Datum), as.Date),
           across(names(df[1]), as.character),
           across(c(Herstellernummer, Werksnummer, Fehlerhaft,Fehlerhaft_Fahrleistung), as.numeric))
  return(df)
}
```


# Ausführung der Säuberung 
```{r}

list_of_parts_clean <- list()
n <- 30 
#Gruppierung nach benötigter Säuberung 

clean_T34_T35 <- c("Einzelteil_T34.txt", "Einzelteil_T35.txt")

#Gruppe1 sind die Dateien mit 10 == Spalten 
Gruppe1 <- c("Einzelteil_T31.txt","Einzelteil_T33.csv","Einzelteil_T36.txt","Einzelteil_T37.csv","Einzelteil_T40.csv")

#Gruppe1 sind die Dateien mit 16 <= Spalten
Gruppe2 <- c("Einzelteil_T30.csv","Einzelteil_T32.csv","Einzelteil_T38.csv","Einzelteil_T39.txt")

cols <- c("Produktionsdatum","Herstellernummer", "Werksnummer","Fehlerhaft","Fehlerhaft_Datum","Fehlerhaft_Fahrleistung")

for (Einzelteil in names(list_of_parts)) {
  
  
  list_of_parts_clean[[Einzelteil]] <- cleaner_einzelteile(Einzelteil)
  
  list_of_parts_clean[[Einzelteil]] <- list_of_parts_clean[[Einzelteil]] %>% 
    rename_with(
        ~ paste0(., "_T", n), 
        .cols = all_of(cols))
    
    
  
  n <- n+1
  
}



```






#Joining der Einzelteile 
```{r}


# Einzelteile_full <- tibble(
#   ID_Einzelteil = character(),
#   Produktionsdatum = as.Date(NA),
#   Herstellernummer = numeric(),
#   Werksnummer = numeric(),
#   Fehlerhaft = numeric(),
#   Fehlerhaft_Datum = as.Date(NA),
#   Fehlerhaft_Fahrleistung = numeric()
# )


# for(Einzelteil in names(list_of_parts_clean)){
#   
#   Einzelteile_full <- bind_cols(Einzelteile_full,list_of_parts_clean[[Einzelteil]])
#   
# }


```


#Einlesen von Komponenten 

```{r}
komponenten_li <- c("Komponente_K4.csv", "Komponente_K5.csv", "Komponente_K6.csv", "Komponente_K7.txt")
bestandteilek_li <- c("Bestandteile_Komponente_K4.csv", "Bestandteile_Komponente_K5.csv", "Bestandteile_Komponente_K6.csv", "Bestandteile_Komponente_K7.csv")
col_names <- c("","X1","ID_Karosserie",  "Herstellernummer",  "Werksnummer",  "Fehlerhaft",  "Fehlerhaft_Datum" , "Fehlerhaft_Fahrleistung",  "Produktionsdatum_Origin_01011970",  "origin")

#Erzeugung leere Liste für die Komponenten
list_of_components <- list()
list_of_bestandcomponents <- list()

folder_path <- "./Data"

file_list <- list.files(folder_path)

for(file in file_list){
  
  full_path <- paste0(folder_path, "/", file)
  
  if(file %in% komponenten_li){
    
  
    if(file.exists(full_path)){
      if(file == "Komponente_K7.txt"){
        
        data <- readLines(full_path)
        
        list_of_components[[file]] <- read.table(text = data, sep = "\t", header = FALSE, skip = 1, stringsAsFactors = FALSE, col.names = col_names)
        
      }else if(file=="Komponente_K4.csv" | file=="Komponente_K6.csv"){
        
        #read_csv zum einlesen mit Komma-Trennzeichen 
        list_of_components[[file]] <- read_csv2(full_path) 
      }
      else {
        
        #read_csv zum einlesen mit Komma-Trennzeichen 
        list_of_components[[file]] <- read_csv(full_path) 
      }
    }
  }
  else if(file %in% bestandteilek_li){
    if(file.exists(full_path)){
        list_of_bestandcomponents[[file]] <- read_csv2(full_path) 
      }

 }
}

  
```


#Säuberung der eingelesenen Komponenten


##Komponenten und Autos reparieren, sowie die Bestandteile. 
```{r}

cleaner_Komponente_Autos <- function(data) {
  
    #data <- data[,-c(1,2)]
    data$X <- NULL
    data$X1 <- NULL
    data$...1 <- NULL
    
    if (ncol(data) == 8) {
      column_vector <- colnames(data)
      column_vector <- na.omit(column_vector)
      return(data)
    }
    else if (ncol(data) == 14) {
      original_columns <- colnames(data)[1:7]
      # Remove the ".x" suffix from each column name
      original_columns <- sub("\\.x$", "", original_columns)
      concatenated_data <- data.frame(matrix(nrow = 2 * nrow(data), ncol = length(original_columns)))
      colnames(concatenated_data) <- original_columns
      for (col in original_columns) {
        concatenated_data[[col]] <- c(data[[paste0(col, ".x")]], data[[paste0(col, ".y")]])
      }
      return(concatenated_data)
    }
    else if (ncol(data) <=7){
      return(data)
    }
}
```



##Säuberung der Komponenten 
```{r}
cleaning_Komponenten <- function(Komponente){
  
  
  data <- list_of_components[[Komponente]]
  clean_component <- cleaner_Komponente_Autos(data)
  if(Komponente %in% Gruppe1_Komponente){
    
    clean_component <- adjust_classes(clean_component)
    
    #clean_component <- clean_component[!is.na(clean_component$Fehlerhaft_Datum), ]
    clean_component <- clean_component[!is.na(clean_component$ID_Karosserie), ]
    
    return(clean_component)
    
  }else if(Komponente %in% Gruppe2_Komponente){
    
    clean_component <- clean_component %>% 
      rename(Produktionsdatum = Produktionsdatum_Origin_01011970,) %>%
        select(names(clean_component[1]), Produktionsdatum, everything())
    
    clean_component$Produktionsdatum <-  as.Date(clean_component$Produktionsdatum, origin = "1970-01-01")
    
    clean_component$origin <- NULL 
    
    #clean_component <- clean_component[!is.na(clean_component$Fehlerhaft_Datum), ]
    clean_component <- clean_component[!is.na(clean_component$ID_Karosserie), ]
    
    clean_component <- adjust_classes(clean_component)
    
    return(clean_component)
  }
  
  
}

```

#Ausführung der Säuberung 
```{r}
Gruppe1_Komponente <- c("Komponente_K4.csv","Komponente_K5.csv")
Gruppe2_Komponente <- c("Komponente_K6.csv","Komponente_K7.txt")

list_of_components_clean <- list()
for(Komponente in names(list_of_components)){
  
  list_of_components_clean[[Komponente]] <- cleaning_Komponenten(Komponente)
  
}


#Säuberung der Bestandteile
cleandata <- cleaner_Komponente_Autos(list_of_bestandcomponents$Bestandteile_Komponente_K4.csv)
K4_Best <- cleandata[!is.na(cleandata$ID_K4), ]
K4_Best <- K4_Best %>%
  rename(ID_Komponente = ID_K4)
  
cleandata <- cleaner_Komponente_Autos(list_of_bestandcomponents$Bestandteile_Komponente_K5.csv)
K5_Best <- cleandata[!is.na(cleandata$ID_K5), ]
K5_Best <- K5_Best %>%
  rename(ID_Komponente = ID_K5)

cleandata <- cleaner_Komponente_Autos(list_of_bestandcomponents$Bestandteile_Komponente_K6.csv)
K6_Best <- cleandata[!is.na(cleandata$ID_K6), ]
K6_Best <- K6_Best %>%
  rename(ID_Komponente = ID_K6)

cleandata <- cleaner_Komponente_Autos(list_of_bestandcomponents$Bestandteile_Komponente_K7.csv)
K7_Best <- cleandata[!is.na(cleandata$ID_K7), ]
K7_Best <- K7_Best %>%
  rename(ID_Komponente = ID_K7)






```




#Joining der Komponenten 
```{r}  

Komponenten_full <- tibble(
  ID_Karosserie = character(),
  Produktionsdatum = as.Date(NA),
  Herstellernummer = numeric(),
  Werksnummer = numeric(),
  Fehlerhaft = numeric(),
  Fehlerhaft_Datum = as.Date(NA),
  Fehlerhaft_Fahrleistung = numeric()
)


for(Komponente in names(list_of_components_clean)){
  
  Komponenten_full <- full_join(Komponenten_full,list_of_components_clean[[Komponente]])
  
}

#Umbennenung der Spalten 
Komponenten_full <- Komponenten_full %>%
  rename(ID_Komponente = ID_Karosserie,
         Komponente_Produktionsdatum = Produktionsdatum,
         Komponente_Fehlerhaft_Datum = Fehlerhaft_Datum,
         Komponente_Werksnummer = Werksnummer,
         Komponente_Fehlerhaft = Fehlerhaft,
         Komponente_Herstellernummer = Herstellernummer,
         Komponente_Fehlerhaft_Fahrleistung = Fehlerhaft_Fahrleistung)
 

#Joining der Bestandteile zu einem großen tibble
Komponenten_full_be <- full_join(K4_Best,K5_Best)
Komponenten_full_be <- full_join(Komponenten_full_be,K6_Best)
Komponenten_full_be <- full_join(Komponenten_full_be,K7_Best)


```


#Fahrzeuge einlesen
```{r}
car_li <- c("Fahrzeuge_OEM1_Typ11.csv", "Fahrzeuge_OEM1_Typ12.csv", "Fahrzeuge_OEM2_Typ21.csv", "Fahrzeuge_OEM2_Typ22.csv")
car_be_li <- c("Bestandteile_Fahrzeuge_OEM1_Typ11.csv", "Bestandteile_Fahrzeuge_OEM1_Typ12.csv", "Bestandteile_Fahrzeuge_OEM2_Typ21.csv", "Bestandteile_Fahrzeuge_OEM2_Typ22.csv")

#Erzeugung leere Liste für die Komponenten
list_of_cars <- list()
list_of_cars_be <- list()

folder_path <- "./Data"

file_list <- list.files(folder_path)

for(file in file_list){
  
  full_path <- paste0(folder_path, "/", file)
  
  if(file %in% car_li){
    
  
    if(file.exists(full_path)){
      if(file=="Fahrzeuge_OEM1_Typ11.csv" | file=="Fahrzeuge_OEM2_Typ21.csv"){
        list_of_cars[[file]] <- read_csv(full_path)
      }
      else if(file=="Fahrzeuge_OEM1_Typ12.csv" | file=="Fahrzeuge_OEM2_Typ22.csv"){
        list_of_cars[[file]] <- read_csv2(full_path)
      }
         
    }
  }
  else if(file %in% car_be_li){
    if(file.exists(full_path)){
      list_of_cars_be[[file]] <- read_csv2(full_path) 
    }
  }
}

  
```


#Säuberung Autos
```{r}
cleaning_cars <- function(Fahrzeug){
  
  data <- list_of_cars[[Fahrzeug]]
  clean_car <- cleaner_Komponente_Autos(data)
  
  if(Fahrzeug %in% Gruppe1_Autos){

    #clean_car <- adjust_classes(clean_car)

    clean_car <- clean_car[!is.na(clean_car$Fehlerhaft_Datum), ]

    return(clean_car)

  }else if(Fahrzeug %in% Gruppe2_Autos){

    clean_car <- clean_car %>%
      rename(Produktionsdatum = Produktionsdatum_Origin_01011970,) %>%
        select(names(clean_car[1]), Produktionsdatum, everything())

    clean_car$Produktionsdatum <-  as.Date(clean_car$Produktionsdatum, origin = "1970-01-01")

    clean_car$origin <- NULL

    clean_car <- clean_car[!is.na(clean_car$Fehlerhaft_Datum), ]

    clean_car <- adjust_classes(clean_car)

    return(clean_car)
  }
  
}




```

#Ausführung Säuberung Autos und Joining der Fahrzeugdaten 
```{r}

#Säuberung Fahrzeuge 

list_of_cars_clean <- list()

Fahrzeuge_full <- tibble(
  ID_Fahrzeug = character(),
  Produktionsdatum = as.Date(NA),
  Herstellernummer = numeric(),
  Werksnummer = numeric(),
  Fehlerhaft = numeric(),
  Fehlerhaft_Datum = as.Date(NA),
  Fehlerhaft_Fahrleistung = numeric()
)


Gruppe1_Autos <- c("Fahrzeuge_OEM1_Typ11.csv","Fahrzeuge_OEM1_Typ12.csv")
Gruppe2_Autos <- c("Fahrzeuge_OEM2_Typ21.csv","Fahrzeuge_OEM2_Typ22.csv")

for(Fahrzeug in names(list_of_cars)){
  
  list_of_cars_clean[[Fahrzeug]] <- cleaning_cars(Fahrzeug)
  
  Fahrzeuge_full <- full_join(Fahrzeuge_full,list_of_cars_clean[[Fahrzeug]])
}

#Säuberung Bestandteile Fahrzeuge

cleandata <- cleaner_Komponente_Autos(list_of_cars_be$Bestandteile_Fahrzeuge_OEM1_Typ11.csv)
cleandata <- cleandata[,c(1,5)]
B_OEM1_11 <- cleandata[!is.na(cleandata$ID_Fahrzeug), ]

cleandata <-cleaner_Komponente_Autos(list_of_cars_be$Bestandteile_Fahrzeuge_OEM1_Typ12.csv)
cleandata <- cleandata[,c(1,5)]
B_OEM1_12 <- cleandata[!is.na(cleandata$ID_Fahrzeug), ]

cleandata <- cleaner_Komponente_Autos(list_of_cars_be$Bestandteile_Fahrzeuge_OEM2_Typ21.csv)
cleandata <- cleandata[,c(1,5)]
B_OEM2_21 <- cleandata[!is.na(cleandata$ID_Fahrzeug), ]

cleandata <- cleaner_Komponente_Autos(list_of_cars_be$Bestandteile_Fahrzeuge_OEM2_Typ22.csv)
cleandata <- cleandata[,c(1,5)]
B_OEM2_22 <- cleandata[!is.na(cleandata$ID_Fahrzeug), ]


#joining Fahrzeuge_Bestandteile
Fahrzeuge_full_be <- tibble(
  ID_Karosserie = character(),
  ID_Fahrzeug = character()
)

Fahrzeuge_full_be <- full_join(Fahrzeuge_full_be,B_OEM1_11)
Fahrzeuge_full_be <- full_join(Fahrzeuge_full_be,B_OEM1_12)
Fahrzeuge_full_be <- full_join(Fahrzeuge_full_be,B_OEM2_21)
Fahrzeuge_full_be <- full_join(Fahrzeuge_full_be,B_OEM2_22)


```

##Geodaten einlesen
```{r}
geo_li <- c("Geodaten_Gemeinden_v1.2_2017-08-22_TrR.csv", "Zulassungen_alle_Fahrzeuge.csv")
#col_names_v1 <- c("","X1", "ID_T39.x", "Produktionsdatum.x", "Herstellernummer.x", "Werksnummer.x", 
#               "Fehlerhaft.x", "Fehlerhaft_Datum.x", "Fehlerhaft_Fahrleistung.x", 
#               "ID_T39.y", "Produktionsdatum.y", "Herstellernummer.y", "Werksnummer.y", 
#               "Fehlerhaft.y", "Fehlerhaft_Datum.y", "Fehlerhaft_Fahrleistung.y")
#Erzeugung leere Liste für die Geodaten


list_of_geo <- list()

folder_path <- "./Data"

file_list <- list.files(folder_path)

for(file in file_list){
  
  full_path <- paste0(folder_path, "/", file)
  
  if(file %in% geo_li){
    if(file.exists(full_path)){
      data <- readLines(full_path)
      
      #Ersetze L„ngengrad mit Laengengrad
      data <- str_replace_all(data, pattern = "L„ngengrad", replacement = "Laengengrad")
      data <- str_replace_all(data, pattern = "L.ngengrad", replacement = "Laengengrad")
      
      #Füge Datei der Liste hinzu 
      list_of_geo[[file]] <- read.table(text = data, sep = ";", header= TRUE)
      }
    }
}

```




#Joining der Fahrzeuge, Komponenten und Einzelteile 

##Joining der Daten mit Bestandteilen 
```{r}
#Fahrzeuge joinen mit Bestandteilen 
Fahrzeuge <- left_join(Fahrzeuge_full_be, Fahrzeuge_full, by="ID_Fahrzeug")

Fahrzeuge <- Fahrzeuge %>%
  select(ID_Fahrzeug,names(Fahrzeuge[3:8]),ID_Karosserie) %>%
  rename(ID_Komponente = ID_Karosserie,
         Fahrzeug_Produktionsdatum = Produktionsdatum,
         Fahrzeug_Fehlerhaft_Datum = Fehlerhaft_Datum,
         Fahrzeug_Werksnummer = Werksnummer,
         Fahrzeug_Fehlerhaft = Fehlerhaft,
         Fahrzeug_Herstellernummer = Herstellernummer,
         Fahrzeug_Fehlerhaft_Fahrleistung = Fehlerhaft_Fahrleistung)

#Komponenten joinen mit Bestandteilen
Komponenten <- left_join(Komponenten_full,Komponenten_full_be,by="ID_Komponente")

```


##Komponenten und Fahrzeuge joinen 
```{r}
 Große_Datenbank <- left_join(Fahrzeuge, Komponenten, by="ID_Komponente")


for(Einzelteil in names(list_of_parts_clean)){
  
  Große_Datenbank <- left_join(Große_Datenbank,list_of_parts_clean[[Einzelteil]], by=names(list_of_parts_clean[[Einzelteil]])[1])
  
  
}
```


#Filtern der Datenbank nach relevanten Daten 
```{r}
Große_Datenbank2 <- Große_Datenbank[!(is.na(Große_Datenbank$Fahrzeug_Fehlerhaft_Datum) & is.na(Große_Datenbank$Komponente_Fehlerhaft_Datum) & rowSums(is.na(Große_Datenbank[,30:ncol(Große_Datenbank)])) == ncol(Große_Datenbank[,30:ncol(Große_Datenbank)])),]

```


```{r}

#Kann man auf andere Funktion übertragen
cleaner <- function(data) {
    data$X <- NULL
    data$X.1 <- NULL
    data$X.2 <- NULL
    data$X.3 <- NULL
    data$X.4 <- NULL
    data$X.5 <- NULL
    data$X.6 <- NULL
    data$X.7 <- NULL
    data$X.8 <- NULL
    data$X.9 <- NULL
    data$X.10 <- NULL
    data$X.11 <- NULL
    data$X.12 <- NULL
    data$...1 <- NULL
    
    if (ncol(data) == 8) {
      column_vector <- colnames(data)
      column_vector <- na.omit(column_vector)
      return(data)
    }
    else if (ncol(data) == 14) {
      original_columns <- colnames(data)[1:7]
      # Remove the ".x" suffix from each column name
      original_columns <- sub("\\.x$", "", original_columns)
      concatenated_data <- data.frame(matrix(nrow = 2 * nrow(data), ncol = length(original_columns)))
      colnames(concatenated_data) <- original_columns
      for (col in original_columns) {
        concatenated_data[[col]] <- c(data[[paste0(col, ".x")]], data[[paste0(col, ".y")]])
      }
      return(concatenated_data)
    }
    else {
      return(data)
    }
}

  
cleandata <- cleaner(list_of_geo$"Geodaten_Gemeinden_v1.2_2017-08-22_TrR.csv")
Gemeinden <- cleandata[!is.na(cleandata$Postleitzahl), ]

cleandata <- cleaner(list_of_geo$"Zulassungen_alle_Fahrzeuge.csv")
Zulassungen <- cleandata[!is.na(cleandata$IDNummer), ]

#OEM_Werke <- cleaner(list_of_geo$"OEM_Werke_2017-07-04_TrR.csv")


#cleandata <- cleaner(list_of_geo$"Tier1_Werke_2017-07-11_v1.2_TrR.csv")
#Tier1 <- cleandata[!is.na(cleandata$PLZ), ]

#cleandata <- cleaner(list_of_geo$"Tier2_Werke_2017-07-11_v1.2_TrR.csv")
#Tier2 <- cleandata[!is.na(cleandata$PLZ), ]
  
Zulassungen <- Zulassungen %>%
  rename(ID_Fahrzeug = IDNummer) %>%
  rename(Gemeinde = Gemeinden)

Zulassungen_Gemeinde <- left_join(Zulassungen, Gemeinden, by="Gemeinde")

Große_Datenbank2 <- left_join(Große_Datenbank2, Zulassungen_Gemeinde, by="ID_Fahrzeug")



```

#Auswertung der Daten und Vorbereitung für Shiny-App 

##Vorbereitung für die Heatmap 
Zuerst zählen wir, wie oft fehlerhafte Autos in der jeweiligen Gemeinde vorkamen 

```{r}
Gemeinde_Fehler_Häufigkeit <- Große_Datenbank2 %>% 
  group_by(Gemeinde) %>% 
  summarize(Anzahl_Fehler = n(),
            Laengengrad = first(Laengengrad),  
            Breitengrad = first(Breitengrad),
            Postleitzahl = first(Postleitzahl))


# Ersetze "," durch "." und konvertiere dann in Numeric
Gemeinde_Fehler_Häufigkeit$Laengengrad <- as.numeric(gsub(",", ".", Gemeinde_Fehler_Häufigkeit$Laengengrad))
Gemeinde_Fehler_Häufigkeit$Breitengrad <- as.numeric(gsub(",", ".", Gemeinde_Fehler_Häufigkeit$Breitengrad))

Gemeinde_Fehler_Häufigkeit$Laengengrad <- as.numeric(Gemeinde_Fehler_Häufigkeit$Laengengrad)
Gemeinde_Fehler_Häufigkeit$Breitengrad <- as.numeric(Gemeinde_Fehler_Häufigkeit$Breitengrad)

Gemeinde_Fehler_Häufigkeit <- na.omit(Gemeinde_Fehler_Häufigkeit)


```



