---
title: "Shiny-Applikation final"
output: html_document
date: "2024-03-18"
---

```{r setup, include=FALSE}
knitr::opts_chunk$set(echo = TRUE)
```

#Laden von benötigten Paketen
Mithilfe des Pakets _install.load_ lassen sich mehrere Pakete gleichzeitig aufurfen. Zudem wird gleichzeitig überprüft, ob die Installtion nötig ist. 
```{r include=FALSE}
if(!require(install.load)){
  install.packages("install.load")
}

library(install.load)
install_load("DT","leaflet","leaflet.extras","plotly","tidyverse","shiny","shinythemes")
```

# User Interface
In der UI wird die Bedienoberfläche für den Nutzer eingestellt. Die Hintergrundfarbe für jede Ebene wurde hier auf *lightsteelblue* gesetzt - entsprechend der Unternehmensfarben. Es wurde ebenso versucht ein Logo zu implementieren, was jedoch nicht funktioniert hat. Die Applikation wurde in 4 Tabs eingeteilt.

* Suche 
    + Ermöglicht dem Nutzer nach seiner Fahrzeug-ID zu suchen und Informationen zu erhalten, falls das Fahrzeug fehlerhahft ist 
* Produktionsmenge 
    + Überischt für die Produktionsmenge an Einzelteilen und Komponenten für einen beliebigen Zeitraum 
* Daten 
    + Bildet die relevanten Spalten der Tabelle _Große_Datenbank_ in der Applikation ab 
* Nutzungsdauer - Vergleich 
    + Erstellt zwei Boxplots für zwei gegebene Postleitzahlen und vergleicht die Fahrleistung 
    

```{r}

# UI
ui <- fluidPage(
  titlePanel(span(img(src = "www\\autos.png", alt = "Mein Logo", height = "50px"),"Datenanalyse")),
  tags$head(
    tags$style(HTML("
      body {
        background-color: lightsteelblue;
      }

      .navbar {
        background-color: lightsteelblue !important;
      }

      .sidebar {
        background-color: lightsteelblue !important;
      }
    "))
  ),
  tabsetPanel(
    tabPanel("Suche",
      fluidPage(
        titlePanel("Autokarte"),
          tags$style(HTML("
            #search_panel {
              position: absolute;
              top: 180px; /* Anpassen der Position nach Bedarf */
              left: 85px; /* Anpassen der Position nach Bedarf */
              z-index: 1000;
              background-color: lightsteelblue;
              padding: 10px;
              border-radius: 5px;
              border: 3px solid white; /* Rahmen um das Suchfeld */
            }
      
            #map-container {
              border: 3px solid white; /* Rahmen um die Karte */
              border-radius: 5px;
              padding: 0px;
            }
          ")),
            div(
              id = "search_panel",
              textInput("vehicle_id", "Fahrzeug-ID eingeben:"),
              actionButton("search_button", "Suche starten"),
              verbatimTextOutput("vehicle_status")
            ),
            div(
              id = "map-container",
              leafletOutput("map", width = "100%", height = "calc(100vh - 150px)")
            )
      )
    ),
    
    tabPanel("Produktionsmenge",
  fluidPage(
    sidebarLayout(
      sidebarPanel(
        titlePanel("Filter"),
        dateInput("from_date", "Produktionszeitraum von"),
        dateInput("to_date", "Produktionszeitraum bis"),
        selectInput("ebene_dropdown", "Ebene auswählen:", choices = c("Komponente", "Einzelteile")),
        actionButton("Balkendiagramm_generieren", "Erstellen"),
        style = "margin-top: 50px; border: 5px solid white; border-radius: 5px; padding: 10px;" 
      ),
      mainPanel(
        plotlyOutput("histogram"),
        style = "margin-top: 20px; border: 5px solid white; border-radius: 5px; padding: 10px;" 
      )
    )
  )
),

    tabPanel("Daten",
      fluidPage(
        titlePanel("Große Datenbank"),
        DTOutput("daten_tabelle")
      )
    ),
    tabPanel("Nutzungsdauer - Vergleich",
      sidebarLayout(
        sidebarPanel(
          titlePanel("Filter"),
          textInput("zip_code1", "Enter Zip Code 1:"),
          textInput("zip_code2", "Enter Zip Code 2:"),
          actionButton("boxplot_generieren", "Generate Box Plot"),
          style = "margin-top: 20px; border: 5px solid white; border-radius: 5px; padding: 10px;"
        ),
        mainPanel(
          fluidRow(
            column(width = 6, 
              div(class = "boxplot-container", 
                plotlyOutput("boxplot_left", height = "400px")
              )
            ),
            column(width = 6, 
              div(class = "boxplot-container", 
                plotlyOutput("boxplot_right", height = "400px")
              )
            )
          ),
          style = "margin-top: 20px; border: 5px solid white; border-radius: 5px; padding: 10px;"
        )
      )
    )
  )
)



```

```{r}
# Server
server <- function(input, output, session) {
  
  
  # Karte rendern
  output$map <- renderLeaflet({
    leaflet() %>%
      addTiles() %>%
      addHeatmap(
        data = Gemeinde_Fehler_Häufigkeit,
        lat = ~Breitengrad,
        lng = ~Laengengrad,
        intensity = ~Anzahl_Fehler,
        radius = 10,
        max = 10,
        blur = 20) %>% 
      setView(lng = 10.4515, lat = 51.1657, zoom = 6)
  })
  
  
#-------------------------------------------------------------------------------  
  
  observeEvent(input$Balkendiagramm_generieren, {
   
    
    # Produktionsmenge Histogramm
    # Generate histogram based on filtered data
    filtered_data <- reactive({
      from_date <- isolate(input$from_date)
      to_date <- isolate(input$to_date)
      
      # Filter data based on selected date range
      filtered <- Große_Datenbank %>%
        filter(Fahrzeug_Produktionsdatum >= from_date & Fahrzeug_Produktionsdatum <= to_date) %>%
        mutate(Komponente = substr(ID_Komponente, 1, 2))
      
      return(filtered)
    })
    
    
     output$histogram <- renderPlotly({
    if (isolate(input$ebene_dropdown) == "Komponente") {
      # Plot Balkendiagramm für Komponente
      ggplotly(
      ggplot(filtered_data(), aes(x = OEM_Ort, fill = Komponente)) +
        geom_bar(position = "stack") +
        labs(title = "Produktionsmengen", x = "OEM Werk", y = "Komponentenmengen")
      )
    } else if (isolate(input$ebene_dropdown) == "Einzelteile") {
      
      oem_parts_df <- filtered_data() %>%
        select(OEM_Ort, starts_with("ID_T"))
      
      oem_parts_df$Anzahl_Einzelteile <- rowSums(!is.na(oem_parts_df[,paste0("ID_T",30:40)]))
      
      oem_parts_sum <- aggregate(Anzahl_Einzelteile ~ OEM_Ort, data = oem_parts_df, FUN = sum)

      # Plot Balekndiagramm für Einzelteile
      ggplotly(
      ggplot(oem_parts_sum, aes(x = OEM_Ort, y = Anzahl_Einzelteile)) +
       geom_bar(stat = "identity", fill = "lightsteelblue") +
       labs(title = "Gesamtanzahl der verbauten Einzelteile nach OEM-Ort",
            x = "OEM-Ort",
            y = "Gesamtanzahl der Einzelteile")
      )
      
     }
   })
 })
#-------------------------------------------------------------------------------------------  
  
  # Tabelle mit den Daten
  ## Filtern und formatieren der Daten
  daten <- reactive({
    Große_Datenbank %>%
      select(ID_Fahrzeug, 
             Fahrzeug_Fehlerhaft_Datum, 
             Fahrzeug_Fehlerhaft_Fahrleistung, 
             ID_Komponente, 
             Komponente_Fehlerhaft_Datum, 
             Komponente_Fehlerhaft_Fahrleistung,
             starts_with("ID_T"),
             starts_with("Fehlerhaft_Datum_T"),
             starts_with("Fehlerhaft_Fahrleistung_T")) %>%
      mutate(across(contains("Datum"), as.Date),
             across(contains("Fahrleistung"), ~ round(., digits = 0)))  # Runden der Fahrleistung auf ganze Zahlen
  })
  
  # Anzeigen der Daten in einer interaktiven Tabelle
  output$daten_tabelle <- renderDT({
    datatable(daten(), 
              options = list(pageLength = 10),  # Anzahl der Zeilen pro Seite
              rownames = FALSE) %>%  # Keine Zeilennummern anzeigen
      formatStyle(names(daten()), background = "white", fontWeight = "bold") # Hintergrundfarbe und Schriftstärke für alle Spalten festlegen

  })
  
  
#--------------------------------------------------------------------------------------------
    
  # Fahrzeug-Suche
  observeEvent(input$search_button, {
        req(input$vehicle_id)  # Stelle sicher, dass eine Fahrzeug-ID eingegeben wurde
    
    if(input$vehicle_id %in% Große_Datenbank2$ID_Fahrzeug) {
      # Extrahieren Sie die Informationen zum Fahrzeug
      vehicle_info <- Große_Datenbank2[Große_Datenbank2$ID_Fahrzeug == input$vehicle_id, ]
      fehlerhaft <- paste("Ihr Fahrzeug mit der ID ", input$vehicle_id," ist fehlerhaft!")
      # Bestimme, ob das Fahrzeug, die Komponente oder eines der Einzelteile fehlerhaft ist
      if (!is.na(vehicle_info$Fahrzeug_Fehlerhaft_Datum)) {
        fehler_text <- "Das Fahrzeug ist fehlerhaft."
        fehler_datum <- vehicle_info$Fahrzeug_Fehlerhaft_Datum
        fehler_fahrleistung <- vehicle_info$Fahrzeug_Fehlerhaft_Fahrleistung
      } else if (!is.na(vehicle_info$Komponente_Fehlerhaft_Datum)) {
        fehler_text <- "Eine Komponente des Fahrzeugs ist fehlerhaft."
        fehler_datum <- vehicle_info$Komponente_Fehlerhaft_Datum
        fehler_fahrleistung <- vehicle_info$Komponente_Fehlerhaft_Fahrleistung
      } else {
        # Überprüfe jedes Einzelteil
        fehler_text <- NULL
        for (i in 30:40) {
          column_name <- paste("Fehlerhaft_Datum_T", i, sep = "")
          column_name_leistung <- paste("Fehlerhaft_Fahrleistung_T", i, sep = "")
          if (!is.na(vehicle_info[[column_name]])) {
            fehler_text <- paste("Ein Einzelteil (T", i, ") des Fahrzeugs ist fehlerhaft.", sep = "")
            fehler_datum <- vehicle_info[[column_name]]  
            fehler_fahrleistung <- round(vehicle_info[[column_name_leistung]], digits = 2)
            break
          }
        }
      }
      
      # Erstelle Popup-Nachricht mit den Fahrzeuginformationen und Fehlerstatus
      popup_text <- paste(
        "Herstellernummer - Fahrzeug:", vehicle_info$Fahrzeug_Herstellernummer, "<br>",
        "Produktionsdatum - Fahrzeug:", vehicle_info$Fahrzeug_Produktionsdatum, "<br>",
        "Fehlerhaftes Teil:",fehler_text,"<br>",
        "Datum - Fehler:",fehler_datum,"<br>",
        "Fahrlesitung - Fehler (km):",fehler_fahrleistung
        
      )
      
      # Füge den CircleMarker zur Karte hinzu
      leafletProxy("map", session) %>%
        clearMarkers() %>%
        addCircleMarkers(lng = vehicle_info$Laengengrad, lat = vehicle_info$Breitengrad, radius = 10, 
                         popup = popup_text)
      
      # Gebe die den Fehlerstatus aus
      output$vehicle_status <- renderText({
        paste("Fehlerstatus: ", fehlerhaft)
      })
    } else {
      output$vehicle_status <- renderText({
        "Ihr Fahrzeug ist nicht fehlerhaft."
      })
    }
  })

#-------------------------------------------------------------------------------------------  
  
  observeEvent(input$boxplot_generieren, {
  zip_code1 <- isolate(input$zip_code1)
  zip_code2 <- isolate(input$zip_code2)
  
  # Filter data for the entered zip codes
  Große_Datenbank2$Postleitzahl <- as.character(Große_Datenbank2$Postleitzahl)
  
  PLZ1 <- Große_Datenbank2 %>% 
    filter(Postleitzahl == zip_code1 & Komponente_Fehlerhaft_Fahrleistung != 0)
  
  PLZ2 <- Große_Datenbank2 %>% 
    filter(Postleitzahl == zip_code2 & Komponente_Fehlerhaft_Fahrleistung != 0)
  
  # Create box plot with plotly
  output$boxplot_left <- renderPlotly({
      p1 <- plot_ly(PLZ1, x = ~Postleitzahl, y = ~Komponente_Fehlerhaft_Fahrleistung, 
                    type = 'box', 
                    name = paste("Boxplot für", zip_code1), 
                    marker = list(color = 'lightsteelblue')) %>%
        layout(title = paste("Boxplot für", zip_code1),
               xaxis = list(title = "Postleitzahl"),
               yaxis = list(title = "Fahrleistung (km)"))
      
      p1
    })
    
    output$boxplot_right <- renderPlotly({
      p2 <- plot_ly(PLZ2, x = ~Postleitzahl, y = ~Komponente_Fehlerhaft_Fahrleistung, 
                    type = 'box', 
                    name = paste("Boxplot für", zip_code2), 
                    marker = list(color = 'lightsteelblue')) %>%
        layout(title = paste("Boxplot für", zip_code2),
               xaxis = list(title = "Postleitzahl"),
               yaxis = list(title = "Fahrleistung (km)"))
      
      p2
    })
})


}
```

####Shiny Applikation ausführen

```{r eval=FALSE, include=FALSE}
shinyApp(ui, server)
```
