---
title: "Valentin Markdown"
output: html_document
date: "2024-02-06"
---

```{r setup, include=FALSE}
knitr::opts_chunk$set(echo = TRUE)
install.packages("tidyr")
library(tidyr)
library(dplyr)
library(stringr)
library(purrr)
library(readr)
```


```{r setup, include=FALSE}
file_path <- 'Fahrzeug/Fahrzeug/Bestandteile_Fahrzeuge_OEM1_Typ11.csv'
# Read the CSV file
data <- read.csv(file_path, sep=';', header=TRUE)

# data_karosserie <- data %>%
#   group_by(Grouped_Column = substr(ID_Karosserie, 1, 2)) %>%
#   summarize(Count = n(),
#             FirstValue = first(ID_Karosserie))
# data_karosserie

summarize_and_print <- function(data, columns) {
  for (col in columns) {
    result <- data %>%
      group_by(Grouped_Column = str_extract(!!sym(col), "^[^-]+")) %>%
      summarise(Count = n(),
                FirstValue = first(!!sym(col)))
    
    cat("\nSummary for column:", col, "\n")
    print(result, row.names = FALSE)
  }
}

columns_to_summarize <- c("ID_Karosserie", "ID_Schaltung", "ID_Sitze", "ID_Motor")

# Call the function
summarize_and_print(data, columns_to_summarize)


file_path <- 'Komponente/Komponente/Bestandteile_Komponente_K4.csv'
# Read the CSV fil
data <- read.csv(file_path, sep=';', header=TRUE)

columns_to_summarize <- c("ID_Karosserie", "ID_Schaltung", "ID_Sitze", "ID_Motor")

# Call the function
summarize_and_print(data, columns_to_summarize)
```

Import data (T30)
```{r}
file_path <- 'Einzelteile/Einzelteil_T30.csv'
# Read the CSV fil
data <- read.csv(file_path, header=TRUE)

```


Function to delete .x and .y columns and add them below the original column
```{r}
cleaner_einzelteile <- function(data) {
  data$X <- NULL
  data$X1 <- NULL
  original_columns <- colnames(data)[!grepl("\\.x$|\\.y$", colnames(data))]
  concatenated_data <- data.frame(matrix(nrow = 3 * nrow(data), ncol = length(original_columns)))
  if (ncol(data) == 7) {
    column_vector <- colnames(data)
    column_vector <- na.omit(column_vector)
    return(data)
  }
  else if (ncol(data) == 14) {
    ID_T30 <- c(data$T30, data$ID_T30.x)
    column_vector <- colnames(data)
    column_vector <- na.omit(column_vector)
  }
  else if (ncol(data) == 21){
    for (col in original_columns) {
      concatenated_data[[col]] <- c(data[[col]], data[[paste0(col, ".x")]], data[[paste0(col, ".y")]])
    }
    return(concatenated_data)
  }
}
cleandata <- cleaner_einzelteile(data)
```

Remove NA's (this should be generalized and added to main function).
```{r}
cleandata <- cleandata[!is.na(cleandata$ID_T30), ]

#Delete columns only containing NAs
cleandata <- cleandata[, colSums(is.na(cleandata)) != nrow(cleandata)]
```

Import data (T31)
```{r}
file_path <- 'Einzelteile/Einzelteil_T31.txt'
# Read the CSV file
data <- read.delim(file_path, header=TRUE)

```


Function to delete .x and .y columns and add them below the original column
```{r}
cleaner_einzelteile <- function(data) {
  data$X <- NULL
  data$X1 <- NULL
  original_columns <- colnames(data)[!grepl("\\.x$|\\.y$", colnames(data))]
  concatenated_data <- data.frame(matrix(nrow = 3 * nrow(data), ncol = length(original_columns)))
  if (ncol(data) == 7) {
    column_vector <- colnames(data)
    column_vector <- na.omit(column_vector)
    return(data)
  }
  else if (ncol(data) == 14) {
    ID_T30 <- c(data$T30, data$ID_T30.x)
    column_vector <- colnames(data)
    column_vector <- na.omit(column_vector)
  }
  else if (ncol(data) == 21){
    for (col in original_columns) {
      concatenated_data[[col]] <- c(data[[col]], data[[paste0(col, ".x")]], data[[paste0(col, ".y")]])
    }
    return(concatenated_data)
  }
}
cleandata <- cleaner_einzelteile(data)
```

Remove NA's (this should be generalized and added to main function).
```{r}
cleandata <- cleandata[!is.na(cleandata$ID_T30), ]

#Delete columns only containing NAs
cleandata <- cleandata[, colSums(is.na(cleandata)) != nrow(cleandata)]
```


-----------------------------------------------------------------------------------------------------------------


Einlesung der Komponenten
```{r}
komponenten_li <- c("Komponente_K4.csv", "Komponente_K5.csv", "Komponente_K6.csv", "Komponente_K7.txt")
bestandteilek_li <- c("Bestandteile_Komponente_K4.csv", "Bestandteile_Komponente_K5.csv", "Bestandteile_Komponente_K6.csv", "Bestandteile_Komponente_K7.csv")
col_names <- c("","X1","ID_Karosserie",  "Herstellernummer",  "Werksnummer",  "Fehlerhaft",  "Fehlerhaft_Datum" , "Fehlerhaft_Fahrleistung",  "Produktionsdatum_Origin_01011970",  "origin")

#Erzeugung leere Liste für die Komponenten
list_of_components <- list()
list_of_bestandcomponents <- list()

folder_path <- "./Komponente/Komponente"

file_list <- list.files(folder_path)

for(file in file_list){
  
  full_path <- paste0(folder_path, "/", file)
  
  if(file %in% komponenten_li){
    
  
    if(file.exists(full_path)){
      if(file == "Komponente_K7.txt"){
        
        data <- readLines(full_path)
        
        list_of_components[[file]] <- read.table(text = data, sep = "\t", header = FALSE, skip = 1, stringsAsFactors = FALSE, col.names = col_names)
        
      }else if(file=="Komponente_K4.csv" | file=="Komponente_K6.csv"){
        
        #read_csv zum einlesen mit Komma-Trennzeichen 
        list_of_components[[file]] <- read_csv2(full_path) 
      }
      else {
        
        #read_csv zum einlesen mit Komma-Trennzeichen 
        list_of_components[[file]] <- read_csv(full_path) 
      }
    }
  }
  else if(file %in% bestandteilek_li){
    if(file.exists(full_path)){
        list_of_bestandcomponents[[file]] <- read_csv2(full_path) 
      }

 }
}

  
```


Säuberung der eingelesenen Komponenten


```{r}
cleaner_komponente <- function(data) {
    data$X <- NULL
    data$X1 <- NULL
    data$...1 <- NULL
    
    if (ncol(data) == 8) {
      column_vector <- colnames(data)
      column_vector <- na.omit(column_vector)
      return(data)
    }
    else if (ncol(data) == 14) {
      original_columns <- colnames(data)[1:7]
      # Remove the ".x" suffix from each column name
      original_columns <- sub("\\.x$", "", original_columns)
      concatenated_data <- data.frame(matrix(nrow = 2 * nrow(data), ncol = length(original_columns)))
      colnames(concatenated_data) <- original_columns
      for (col in original_columns) {
        concatenated_data[[col]] <- c(data[[paste0(col, ".x")]], data[[paste0(col, ".y")]])
      }
      return(concatenated_data)
    }
    else if (ncol(data) <7){
      return(data)
    }
}

  
cleandata <- cleaner_komponente(list_of_components$Komponente_K4.csv)
K4 <- cleandata[!is.na(cleandata$ID_Karosserie), ]

cleandata <- cleaner_komponente(list_of_components$Komponente_K5.csv)
K5 <- cleandata[!is.na(cleandata$ID_Karosserie), ]

cleandata <- cleaner_komponente(list_of_components$Komponente_K6.csv)
K6 <- cleandata[!is.na(cleandata$ID_Karosserie), ]
K6 <- K6 %>%
    rename(Produktionsdatum = Produktionsdatum_Origin_01011970)
  #Spalte in Datumformat bringen - besprechen, ob origin-Spalte genutzt werden muss
  K6$Produktionsdatum <- as.Date(K6$Produktionsdatum, origin = "1970-01-01")
  #Origin Spalte löschen
  K6$origin <- NULL 
  
cleandata <- cleaner_komponente(list_of_components$Komponente_K7.txt)
K7 <- cleandata[!is.na(cleandata$ID_Karosserie), ]
K7 <- K7 %>%
    rename(Produktionsdatum = Produktionsdatum_Origin_01011970)
  #Spalte in Datumformat bringen - besprechen, ob origin-Spalte genutzt werden muss
  K7$Produktionsdatum <- as.Date(K7$Produktionsdatum, origin = "1970-01-01")
  #Origin Spalte löschen
  K7$origin <- NULL 
  
cleandata <- cleaner_komponente(list_of_bestandcomponents$Bestandteile_Komponente_K4.csv)
K4_Best <- cleandata[!is.na(cleandata$ID_K4), ]

cleandata <- cleaner_komponente(list_of_bestandcomponents$Bestandteile_Komponente_K5.csv)
K5_Best <- cleandata[!is.na(cleandata$ID_K5), ]

cleandata <- cleaner_komponente(list_of_bestandcomponents$Bestandteile_Komponente_K6.csv)
K6_Best <- cleandata[!is.na(cleandata$ID_K6), ]

cleandata <- cleaner_komponente(list_of_bestandcomponents$Bestandteile_Komponente_K7.csv)
K7_Best <- cleandata[!is.na(cleandata$ID_K7), ]
  


```

Fahrzeuge einlesen
```{r}
car_li <- c("Fahrzeuge_OEM1_Typ11.csv", "Fahrzeuge_OEM1_Typ12.csv", "Fahrzeuge_OEM2_Typ21.csv", "Fahrzeuge_OEM2_Typ22.csv")
car_be_li <- c("Bestandteile_Fahrzeuge_OEM1_Typ11.csv", "Bestandteile_Fahrzeuge_OEM1_Typ12.csv", "Bestandteile_Fahrzeuge_OEM2_Typ21.csv", "Bestandteile_Fahrzeuge_OEM2_Typ22.csv")

#Erzeugung leere Liste für die Komponenten
list_of_cars <- list()
list_of_cars_be <- list()

folder_path <- "./Fahrzeug/Fahrzeug"

file_list <- list.files(folder_path)

for(file in file_list){
  
  full_path <- paste0(folder_path, "/", file)
  
  if(file %in% car_li){
    
  
    if(file.exists(full_path)){
      if(file=="Fahrzeuge_OEM1_Typ11.csv" | file=="Fahrzeuge_OEM2_Typ21.csv"){
        list_of_cars[[file]] <- read_csv(full_path)
      }
      else if(file=="Fahrzeuge_OEM1_Typ12.csv" | file=="Fahrzeuge_OEM2_Typ22.csv"){
        list_of_cars[[file]] <- read_csv2(full_path)
      }
         
    }
  }
  else if(file %in% car_be_li){
    if(file.exists(full_path)){
      list_of_cars_be[[file]] <- read_csv2(full_path) 
    }
  }
}

  
```

Säuberung der eingelesenen Fahrzeuge(Bestandteile fehlen noch!)


```{r}
cleaner_cars <- function(data) {
    data$X <- NULL
    data$X1 <- NULL
    data$...1 <- NULL
    
    if (ncol(data) == 8) {
      column_vector <- colnames(data)
      column_vector <- na.omit(column_vector)
      return(data)
    }
    else if (ncol(data) == 14) {
      original_columns <- colnames(data)[1:7]
      # Remove the ".x" suffix from each column name
      original_columns <- sub("\\.x$", "", original_columns)
      concatenated_data <- data.frame(matrix(nrow = 2 * nrow(data), ncol = length(original_columns)))
      colnames(concatenated_data) <- original_columns
      for (col in original_columns) {
        concatenated_data[[col]] <- c(data[[paste0(col, ".x")]], data[[paste0(col, ".y")]])
      }
      return(concatenated_data)
    }
    else {
      return(data)
    }
}

  
cleandata <- cleaner_cars(list_of_cars$Fahrzeuge_OEM1_Typ11.csv)
OEM1_11 <- cleandata[!is.na(cleandata$ID_Fahrzeug), ]

cleandata <- cleaner_cars(list_of_cars$Fahrzeuge_OEM2_Typ21.csv)
OEM2_21 <- cleandata[!is.na(cleandata$ID_Fahrzeug), ]
OEM2_21 <- OEM2_21 %>%
    rename(Produktionsdatum = Produktionsdatum_Origin_01011970)
  #Spalte in Datumformat bringen - besprechen, ob origin-Spalte genutzt werden muss
  OEM2_21$Produktionsdatum <- as.Date(OEM2_21$Produktionsdatum, origin = "1970-01-01")
  #Origin Spalte löschen
  OEM2_21$origin <- NULL 

cleandata <- cleaner_cars(list_of_cars$Fahrzeuge_OEM2_Typ22.csv)
OEM2_22 <- cleandata[!is.na(cleandata$ID_Fahrzeug), ]
OEM2_22 <- OEM2_22 %>%
    rename(Produktionsdatum = Produktionsdatum_Origin_01011970)
  #Spalte in Datumformat bringen - besprechen, ob origin-Spalte genutzt werden muss
  OEM2_22$Produktionsdatum <- as.Date(OEM2_22$Produktionsdatum, origin = "1970-01-01")
  #Origin Spalte löschen
  OEM2_22$origin <- NULL 

  
cleandata <- cleaner_cars(list_of_cars$Fahrzeuge_OEM1_Typ12.csv)
OEM1_12 <- cleandata[!is.na(cleandata$ID_Fahrzeug), ]

cleandata <- cleaner_cars(list_of_cars_be$Bestandteile_Fahrzeuge_OEM1_Typ11.csv)
B_OEM1_11 <- cleandata[!is.na(cleandata$ID_Fahrzeug), ]

cleandata <- cleaner_cars(list_of_cars_be$Bestandteile_Fahrzeuge_OEM1_Typ12.csv)
B_OEM1_12 <- cleandata[!is.na(cleandata$ID_Fahrzeug), ]

cleandata <- cleaner_cars(list_of_cars_be$Bestandteile_Fahrzeuge_OEM2_Typ21.csv)
B_OEM2_12 <- cleandata[!is.na(cleandata$ID_Fahrzeug), ]

cleandata <- cleaner_cars(list_of_cars_be$Bestandteile_Fahrzeuge_OEM2_Typ22.csv)
B_OEM2_22 <- cleandata[!is.na(cleandata$ID_Fahrzeug), ]


```

Geodaten einlesen
```{r}
geo_li <- c("Geodaten_Gemeinden_v1.2_2017-08-22_TrR.csv", "Zulassungen_alle_Fahrzeuge.csv")
#col_names_v1 <- c("","X1", "ID_T39.x", "Produktionsdatum.x", "Herstellernummer.x", "Werksnummer.x", 
#               "Fehlerhaft.x", "Fehlerhaft_Datum.x", "Fehlerhaft_Fahrleistung.x", 
#               "ID_T39.y", "Produktionsdatum.y", "Herstellernummer.y", "Werksnummer.y", 
#               "Fehlerhaft.y", "Fehlerhaft_Datum.y", "Fehlerhaft_Fahrleistung.y")
#Erzeugung leere Liste für die Geodaten
list_of_geo <- list()

folder_path <- "./Data"

file_list <- list.files(folder_path)

for(file in file_list){
  
  full_path <- paste0(folder_path, "/", file)
  
  if(file %in% geo_li){
    if(file.exists(full_path)){
      data <- readLines(full_path)
      
      #Ersetze L„ngengrad mit Laengengrad
      data <- str_replace_all(data, pattern = "L„ngengrad", replacement = "Laengengrad")
      data <- str_replace_all(data, pattern = "L.ngengrad", replacement = "Laengengrad")
      
      #Füge Datei der Liste hinzu 
      list_of_geo[[file]] <- read.table(text = data, sep = ";", header= TRUE)
      }
    }
}

```

Geodaten säubern
```{r}
cleaner <- function(data) {
    data$X <- NULL
    data$X.1 <- NULL
    data$X.2 <- NULL
    data$X.3 <- NULL
    data$X.4 <- NULL
    data$X.5 <- NULL
    data$X.6 <- NULL
    data$X.7 <- NULL
    data$X.8 <- NULL
    data$X.9 <- NULL
    data$X.10 <- NULL
    data$X.11 <- NULL
    data$X.12 <- NULL
    data$...1 <- NULL
    
    if (ncol(data) == 8) {
      column_vector <- colnames(data)
      column_vector <- na.omit(column_vector)
      return(data)
    }
    else if (ncol(data) == 14) {
      original_columns <- colnames(data)[1:7]
      # Remove the ".x" suffix from each column name
      original_columns <- sub("\\.x$", "", original_columns)
      concatenated_data <- data.frame(matrix(nrow = 2 * nrow(data), ncol = length(original_columns)))
      colnames(concatenated_data) <- original_columns
      for (col in original_columns) {
        concatenated_data[[col]] <- c(data[[paste0(col, ".x")]], data[[paste0(col, ".y")]])
      }
      return(concatenated_data)
    }
    else {
      return(data)
    }
}

  
cleandata <- cleaner(list_of_geo$"Geodaten_Gemeinden_v1.2_2017-08-22_TrR.csv")
Gemeinden <- cleandata[!is.na(cleandata$Postleitzahl), ]

cleandata <- cleaner(list_of_geo$"Zulassungen_alle_Fahrzeuge.csv")
Zulassungen <- cleandata[!is.na(cleandata$IDNummer), ]

#OEM_Werke <- cleaner(list_of_geo$"OEM_Werke_2017-07-04_TrR.csv")


#cleandata <- cleaner(list_of_geo$"Tier1_Werke_2017-07-11_v1.2_TrR.csv")
#Tier1 <- cleandata[!is.na(cleandata$PLZ), ]

#cleandata <- cleaner(list_of_geo$"Tier2_Werke_2017-07-11_v1.2_TrR.csv")
#Tier2 <- cleandata[!is.na(cleandata$PLZ), ]
  
Zulassungen <- Zulassungen %>%
  rename(ID_Fahrzeug = IDNummer) %>%
  rename(Gemeinde = Gemeinden)

Zulassungen_Gemeinde <- left_join(Zulassungen, Gemeinden, by="Gemeinde")

Große_Datenbank <- left_join(Große_Datenbank, Zulassungen_Gemeinde, by="ID_Fahrzeug")


objects <- ls()

objects_to_remove <- objects[objects != "Große_Datenbank"]

# Remove those objects from the environment
rm(list = objects_to_remove)

```

OEM Werke importieren und säubern

```{r}
OEM_li <- c("OEM_Werke_2017-07-04_TrR.csv")
########################################### "Tier1_Werke_2017-07-11_v1.2_TrR.csv", "Tier2_Werke_2017-07-11_v1.2_TrR.csv" werden nicht einbezogen weil in der Case Study nur nach OEM Werken gefragt wird! (Frage B der Case Study)

list_of_OEM <- list()

folder_path <- "./Data"

file_list <- list.files(folder_path)

for(file in file_list){
  
  full_path <- paste0(folder_path, "/", file)
  
  if(file %in% OEM_li){
    if(file.exists(full_path)){
      data <- readLines(full_path)
      
      #Ersetze L„ngengrad mit Laengengrad
      data <- str_replace_all(data, pattern = "L„ngengrad", replacement = "Laengengrad")
      data <- str_replace_all(data, pattern = "L.ngengrad", replacement = "Laengengrad")
      
      #Füge Datei der Liste hinzu 
      list_of_OEM[[file]] <- read.table(text = data, sep = ";", header= TRUE)
      }
    }
}

#Säubern der OEM datei
cleaner <- function(data) {
    data$X <- NULL
    data$X.1 <- NULL
    data$X.2 <- NULL
    data$X.3 <- NULL
    data$X.4 <- NULL
    data$X.5 <- NULL
    data$X.6 <- NULL
    data$X.7 <- NULL
    data$X.8 <- NULL
    data$X.9 <- NULL
    data$X.10 <- NULL
    data$X.11 <- NULL
    data$X.12 <- NULL
    data$...1 <- NULL
    
    if (ncol(data) == 8) {
      column_vector <- colnames(data)
      column_vector <- na.omit(column_vector)
      return(data)
    }
    else if (ncol(data) == 14) {
      original_columns <- colnames(data)[1:7]
      # Remove the ".x" suffix from each column name
      original_columns <- sub("\\.x$", "", original_columns)
      concatenated_data <- data.frame(matrix(nrow = 2 * nrow(data), ncol = length(original_columns)))
      colnames(concatenated_data) <- original_columns
      for (col in original_columns) {
        concatenated_data[[col]] <- c(data[[paste0(col, ".x")]], data[[paste0(col, ".y")]])
      }
      return(concatenated_data)
    }
    else {
      return(data)
    }
}

  
cleandata <- cleaner(list_of_OEM$"OEM_Werke_2017-07-04_TrR.csv")
OEMs <- cleandata[!is.na(cleandata$ORT), ]
OEMs$Werk <- sub("^O", "", OEMs$Werk)
OEMs <- OEMs %>%
  rename(Postleitzahl = PLZ ) %>%
  rename(OEM_Breitengrad = Breitengrad) %>%
  rename(OEM_Laengengrad = Laengengrad) %>%
  rename(OEM_Ort = ORT) %>%
  mutate(Werk = as.numeric(Werk)) %>%
  rename(Fahrzeug_Werksnummer = Werk) %>%
  rename(OEM_Postleitzahl = Postleitzahl)

Große_Datenbank2 <- left_join(Große_Datenbank2, OEMs, by="Fahrzeug_Werksnummer")


  
```

```{r}
OEM_Produktionsmengen <- Große_Datenbank2 %>%
  filter(!is.na(OEM_Ort))
```